【裁判字號】    98,重上更(三),101
【裁判日期】    980813
【裁判案由】    毒品危害防制條例
【裁判全文】
臺灣高等法院臺南分院刑事判決   98年度重上更(三)字第101號
上  訴  人
即  被  告  甲○○
                    （現羈押於臺灣臺南看守所中）
選任辯護人
即扶助律師  邱銘峰律師
上列上訴人因違反毒品危害防制條例案件，不服臺灣臺南地方法
院95年度訴字第890號中華民國96年8月13日第一審判決（起訴案
號：臺灣臺南地方法院檢察署95年度偵字第7455、8224、8534號
），提起上訴，經判決後，由最高法院第3次發回更審，本院判
決如下：
    主  文
原判決關於甲○○部分撤銷。
甲○○共同連續販賣第一級毒品，累犯，處有期徒刑拾參年。扣
案第一級毒品海洛因貳包（驗餘合計淨重零點壹捌公克），沒收
銷燬之；毒品外包裝貳個、BENTEN牌紅色行動電話壹支（內含門
號0000000000號SIM卡壹枚）、MOTOROLA牌行動電話
壹支（內含0000000000號SIM卡壹枚），均沒收。販
賣毒品所得新臺幣壹萬捌仟壹佰伍拾元，應沒收之（其中新臺幣
伍仟壹佰伍拾元與癸○○連帶沒收，其中新臺幣參仟元與壬○○
連帶沒收），如全部或一部不能沒收時，以其財產抵償之。
    事    實
一、甲○○（綽號「允仔」）前因違反毒品危害防制條例案件，
    經臺灣臺南地方法院判處有期徒刑5月確定，於民國（下同
    ）90年4月10日執行完畢；另因贓物案件，經臺灣臺南地方
    法院判處有期徒刑3月確定，於94年9月28日執行完畢。猶不
    知警惕，明知海洛因係屬毒品危害防制條例所定之第一級毒
    品，不得轉讓及販賣。仍基於轉讓第一級毒品海洛因之概括
    犯意，自95年1月間起至95年4月27日止，在臺南縣新營市○○路36之33號其女友癸○○住處，連續多次無償轉讓海洛因
    供癸○○施用；於95年2月間起至同年3月下旬，在其臺南縣
    後壁鄉安溪寮福安村下寮53號住處，連續3次無償轉讓海洛
    因予友人乙○○施用；又於95年4月間某日，在臺南縣新營
    市○○路36之33號與癸○○同居住處，無償轉讓海洛因予友
    人辛○○施用1次；再自95年4月25日起，在其臺南縣後壁鄉
    安溪寮福安村下寮53號住處，連續多次無償轉讓海洛因予友
    人壬○○施用。
二、甲○○又基於販賣海洛因營利之概括犯意，於93年初，慫恿
    其女友癸○○，以倘癸○○願意與其共同販賣海洛因即可繼
    續獲得免費之海洛因施用作為代價，相約癸○○共同販毒，
    癸○○因毒癮纏身，遂與甲○○共同基於販賣海洛因營利之
    概括犯意聯絡，自95年3月初起至同年4月27日止，由甲○○
    持其所有BENTEN牌紅色行動電話1支（搭配門號0000000000
    號）及MOTOROLA牌行動電話1支（搭配門號0000000000號，
    嗣交由壬○○持用）作為對外聯絡販毒之工具，與附表一編
    號1-8所示各有意購買海洛因之人連絡，癸○○則接受甲○○之指示，於指定時間，在指定地點，或由甲○○親自於附
    表一編號1（第1次）、3、4（第1-3次）、5、8所示時間、
    地點，連續販賣海洛因予丙○○、丁○○、黃文佑、庚○○
    、壬○○施用（詳如附表一編號1〈第1次〉、3、4〈第1-3
    次〉、5、8所示），或由癸○○代甲○○出面與對方進行海
    洛因現金交易，連續於附表一編號1（第2次）、2（第1-2次
    ）、4（第4-5次）、6所示時間、地點，共同販賣海洛因予
    丙○○、乙○○、黃文佑、戊○○施用（詳如附表一編號1
    〈第2次〉、2〈第1-2次〉、4〈第4-5次〉、6所示）。嗣因
    壬○○欠缺金錢可再購買海洛因止癮，甲○○又慫恿壬○○
    ，以倘壬○○願意與其共同販賣海洛因，即可獲得免費之海
    洛因施用作為代價，相約壬○○共同販毒，壬○○因毒癮纏
    身，遂與甲○○共同基於販賣海洛因營利之概括犯意聯絡，
    自95年4月24日起至同年月27日止，由甲○○將原由自己持
    用之上揭MOTOROLA牌行動電話1支（搭配門號0000000000號
    ）交由壬○○使用，作為販賣海洛因之聯絡工具，於附表一
    編號1（第3次）、2（第3次）、7號所示之時間、地點，連
    續以每1小包海洛因1,000元之代價，由甲○○指示壬○○販
    賣海洛因予丙○○、乙○○、己○○施用（詳如附表一編號
    第1〈第3次〉、2〈第3次〉、7號所示），得款再交予甲○○。
三、嗣於95年4月27日下午3時許，在臺南縣柳營鄉○○村○○路
    ○段938號對面路旁，為警查獲壬○○，扣得甲○○所有交由
    壬○○持用之MOTOROLA牌行動電話1支（內含0000000000號
    SIM卡1枚）、第一級毒品海洛因2包（驗餘淨重0.18公克，
    空包裝總重0.66公克）、電子磅秤1個、現金5,800元、壬○○之女友所有與本案無關之SAMSUNG牌行動電話1支（內含00
    00000000號SJM卡1枚）；復於同日晚上8時30分許，在臺南
    縣新營市○○路錢櫃電子遊藝場內，為警查獲甲○○，扣得
    甲○○所有BENTEN牌紅色行動電話1支（內含門號000000000
    0號SIM卡1枚），另扣得甲○○所有供己施用海洛因所用之
    注射針筒3支；又於同年5月16日上午11時20分許，在臺南縣
    鹽水鎮○○路82巷80弄8號停車場處，為警拘獲癸○○（癸○○、壬○○均經原審依販賣第一級毒品罪，判處有期徒刑
    8年確定）。
四、案經臺南縣警察局移送及臺南縣警察局麻豆分局報請臺灣臺
    南地方法院檢察署檢察官偵查起訴。
    理    由
甲、證據能力方面：
一、被告甲○○以證人丙○○、乙○○、丁○○、黃文佑（起訴
    書誤載為祐）、庚○○、戊○○、己○○、辛○○、癸○○
    、壬○○之警詢筆錄均屬被告以外之人於審判外之陳述為由
    ，而爭執證據能力。按被告以外之人於審判外之言詞或書面
    陳述，除法律有規定者外，不得作為證據。刑事訴訟法第15
    9條第1項定有明文。查證人即起訴書所指買受海洛因之丙○○、乙○○、丁○○、黃文佑、庚○○、戊○○、己○○、
    受讓海洛因之辛○○及同案被告癸○○、壬○○於司法警察
    詢問時所為之陳述，對於被告甲○○而言，均屬被告甲○○
    以外之人於審判外之言詞陳述，屬傳聞證據，且公訴人並未
    舉證有何具有特別可信之情況而符合傳聞例外之情形，依刑
    事訴訟法第159條第1項規定，應認渠等於警詢中之證述均無
    證據能力，予以排除。
二、又我國刑事訴訟法基於證據裁判主義及證據能力之規定，得
    以作為認定犯罪事實之依據，以有證據能力之證據為限，惟
    於審判期日證人所為陳述與審判外之陳述相異時，可提出該
    證人先前所為自我矛盾之陳述，用來減低其在審判時證言之
    證明力，此種作為彈劾證據使用之傳聞證據，因非用於認定
    犯罪事實之基礎，不受傳聞法則之拘束。因此，被告以外之
    人於審判外之言詞或書面陳述，雖不得以之直接作為認定犯
    罪事實與否之證據，但非不得以之作為彈劾證據，用來爭執
    或減損被告、證人或鑑定人陳述之證明力（最高法院97年台
    上字第483號、97年台上字第67號及96年台上字第7369號判
    決參照）。是本件前開証人丙○○等人於警詢中之陳稱，雖
    屬被告以外之人在審判外之陳述，原則上固不得以之直接作
    為認定犯罪事實與否之証據，但仍得作為彈劾證據，附予敘
    明。
三、按被告以外之人於審判外之陳述，雖不符合刑事訴訟法規定
    傳聞證據得為證據之例外規定，而經當事人於審判程式同意
    作為證據，法院審酌該言詞陳述或書面陳述作成時之情況，
    認為適當者，亦得為證據。當事人、代理人或辯護人於法院
    調查證據時，知有刑事訴訟法第159條第1項不得為證據之情
    形，而未於言詞辯論終結前聲明異議者，視為有前項之同意
    ，刑事訴訟法第159條之5亦有明文。本案公訴人所引用具傳
    聞性質之陳述證據，除前開證據以外，業經被告於準備程序
    時表示無意見（本院卷第259頁），且於本院審理時提示，
    被告及其辯護人均表示無意見（本院卷第288-289頁），迄
    於言詞辯論終結前亦未聲明異議，視為同意作為證據，本院
    審酌該等證據之取得過程並無瑕疵，與本案待證事實間復具
    有相當之關聯性，自得採為證據。
乙、實體方面：
壹、有罪部分：
一、訊據被告甲○○固不否認伊與癸○○係男女朋友關係，與壬○○係朋友關係，門號0000000000號行動電話均係伊持用、
    門號0000000000號行動電話本為伊所有等情，惟矢口否認有
    何販賣海洛因及轉讓海洛因予他人之犯行，辯稱：這些全是
    警察設計要陷害我，警察跟證人串通好要陷害我，所以都推
    給我，我只有與癸○○合資購買海洛因，不曾販賣及轉讓海
    洛因；而各證人之證述諸多瑕疵，不足為不利於被告甲○○
    之認定，且被告甲○○供出毒品來源為「梁金池」，因而破
    獲梁金池，請求依毒品危害防制條例第17條規定予以減輕其
    刑云云。
二、關於證據取捨與事實認定所採取之法則：
  (一)按證人之陳述有部分前後不符，或相互間有所歧異時，究竟
    何者為可採，法院仍得本其自由心證予以斟酌，非謂一有不
    符或矛盾，即應認其全部均為不可採信，證人之證言，有時
    亦有予渲染之可能；然其基本事實之陳述，若果與真實性無
    礙時，則仍非不得予以採信，業據最高法院74年度臺上字第
    1599號判例意旨揭櫫甚明。是本院綜觀本案證人丙○○、乙○○、丁○○、黃文佑、庚○○、戊○○、己○○、辛○○
    、癸○○、壬○○於偵、審中之證述，如認所言確為實屬，
    雖就購買次數、地點及金額，前後陳述略有歧異，本院認此
    應係因時間經過致記憶模糊等情所致，自難僅依此情，遽認
    證人全部供述均不可採。從而，供述之一部認為真實者，予
    以採取，自非證據法則所不許。是證人供述之證言前後縱有
    差異，事實審法院依憑其前後之供述，斟酌其他證據，本於
    經驗法則與論理法則，取其認為真實之一部，作為論罪之證
    據，自屬合法，難謂所認事實與供述證據之部分不符，即指
    有證據上理由矛盾、違法之採證原則。
  (二)再者，如證人證言已認定被告確有販賣毒品之犯行，然因證
    言前後差異，將導致影響被告成罪罪數或所得金額認定，經
    本院細譯現存證據結果，仍存有無法排除之疑問，即有合理
    之懷疑，則採取罪證有疑，利於被告之採證原則。是以，證
    人丙○○等人於偵、審中，關於向被告購買毒品之次數、地
    點及金額，或被告轉讓毒品之次數，如依其等陳述及卷附現
    有證據，無法為明確認定，本院將依「罪疑唯輕」原則予以
    判斷。
三、被告甲○○販賣海洛因部分：
  (一)被告甲○○與癸○○、壬○○販賣海洛因情形：
  1.被告甲○○與共犯癸○○係男女朋友關係，兩人育有1女，
    被告甲○○與共犯壬○○則係朋友關係，且行動電話門號00
    00000000號係被告甲○○所長期持用、行動電話0000000000
    號本係被告甲○○所有；又共犯壬○○、被告甲○○係於95
    年4月27日先後為警查獲，共犯癸○○則於95年5月16日始為
    警拘獲，扣得如事實欄所載之物，有照片10張在卷及前揭物
    品扣案可稽（警卷(一)第39-41頁），並經證人即查獲警員宋
    文達於偵查中結證綦詳（7455號偵查卷第353-354頁）；另
    扣案之白色粉末2包經送驗結果，均含有海洛因成分（驗餘
    淨重0.18公克，空包裝總重0.66公克），有法務部調查局95
    年5月24日調科壹字第200006304號鑑定通知書在卷可參（74
    55號偵查卷第297頁），足認係屬第一級毒品海洛因無誤。
    上揭各節均為被告甲○○所不爭，此部分之事實均堪信為真
    。
  2.又共犯癸○○及壬○○平日均有施用海洛因之習慣，此經該
    2人迭於偵、審中自承無訛，且該2人於警詢時經採尿送驗結
    果，均呈嗎啡陽性反應，有長榮大學於95年5月9日出具之確
    認報告2紙、臺南縣警察局麻豆分局尿液送驗對照表1紙在卷
    可稽（7455號偵查卷第314、318頁），此部分之事實亦堪信
    為實。而證人丙○○、乙○○、丁○○、黃文佑、庚○○、
    戊○○、己○○平日均有施用海洛因之習慣而有購買海洛因
    之需求，此均經上述各證人於檢察官偵查中及原審審理中自
    承無訛，且渠等於警詢時經採尿送驗結果，均呈嗎啡陽性反
    應，有長榮大學於95年5月9日、同年5月25日、同年6月7日
    出具之尿液確認報告共7紙、臺南縣警察局麻豆分局尿液送
    驗對照表2紙、臺南縣警察局尿液編號與真實姓名對照表個
    案名冊4紙附卷可憑（7455號偵查卷第315、359、360、361
    頁，8244號偵查卷第124、126、131頁），上揭7位證人平日
    確有施用海洛因之惡習無誤。被告甲○○雖辯稱前揭各證人
    均係在伊遭警查獲（即95年4月27日）後始為警採尿送驗並
    得出上揭報告，倘伊確有販賣海洛因予上揭各證人施用，則
    施用海洛因後僅須短暫數天即代謝完畢，是上揭各驗尿報告
    顯不足以認定伊有販賣海洛因予上揭各證人云云，惟上揭7
    位證人之驗尿報告僅在證明該證人平日均有施用海洛因之習
    慣而有購買海洛因之需求，此一事實既經各證人結證屬實，
    並以上開各驗尿報告資為補強，即足以證明「各證人確有施
    用海洛因之習慣而有購買海洛因之需求」此一待證事實，是
    被告甲○○前揭所辯顯係對於待證事實有所誤解。
  3.癸○○及壬○○均自承係受被告甲○○之指示與被告甲○○
    共同販賣海洛因：
  (1)據癸○○於偵查中證稱：甲○○的海洛因會放在我這裡。有
    時他會用他0000000000電話打我家裡00-0000000電話，叫我
    拿海洛因給認識的朋友，並不是每一次都有收錢。他們都是
    直接打電話給甲○○，甲○○再打電話叫我拿海洛因給他們
    。我曾賣給丙○○、乙○○、戊○○等人，並收取現金等語
    （8244號偵查卷第113-115頁），於原審證稱：「（妳有無
    幫甲○○賣過海洛因？）我有幫他拿給別人過。（拿毒品給
    別人時，有無向他們收錢？）有的有收錢，有的沒有。（妳
    收到的錢交給誰？）交給甲○○。（妳是承認有幫甲○○賣
    毒？）我承認有幫甲○○拿毒品給別人，且有向別人收錢。
    （這些錢如何交給甲○○？）甲○○會來我新營處所找我，
    我就直接拿現金給甲○○，我沒有賺錢。（何時開始幫甲○○送毒品？）應該是95年初時。（如果你沒有在甲○○旁邊
    時，甲○○是如何通知妳送毒品？）他會打我家電話00-000
    0000，聯絡我要我拿去給誰及交易的地點及每次的數量。（
    毒品如何拿？）甲○○要我先墊身邊的毒品出去，如果我沒
    有時，他就會再拿給我。」等語（原審卷(二)第238-242頁）
    。前後證述內容互核一致，且均自承有受被告甲○○之指示
    而共同販賣海洛因。然證人癸○○於本院雖證稱：伊是與被
    告甲○○或其他一些人合資購買毒品云云（本院卷第289頁
    ），然此與癸○○前開證詞、下述被告之供述（曾送毒品予
    朋友未收錢）及丙○○等證人證稱情節及監察譯文內容不符
    ，是證人癸○○於本院之證詞，顯係迴護被告之詞，不足採
    信。至被告辯稱癸○○係向綽號「黑瓶」的男子購買毒品，
    並非向被告購買乙節，則經證人癸○○於本院證稱其毒品來
    源有些來自於「黑瓶」、有些來自被告甚明（本院卷第290
    頁），是被告此部分之辯解亦不可採。
  (2)壬○○於偵查中證稱：「我沒有錢買毒品（海洛因），甲○○對我說，如果我幫他賣毒品給別人，每賣出5包就會免費1
    包給我施用，他都是給我海洛因。（與甲○○如何聯絡？）
    我打0000000000號給他，甲○○將0000000000號手機交給我
    ，他說如果有人要向他買毒品，打他的手機若沒有接，就會
    轉接到我用的手機，我接聽、約定地點後，就將甲○○交給
    我的毒品拿去交易給別人，那些人我都不認識。甲○○說1
    包1,000元，他會放5到10包的毒品在我那邊，我幫他賣。我
    收到錢之後打電話給他，再依約定地點交給他。」等語（74
    55號偵查卷第33-35頁），於原審證稱：「（0000000000行
    動電話是何人拿給你的？）是甲○○拿給我的。（你有跟他
    借？）沒有，是他拿給我的。（海洛因是你自己賣的，還是
    甲○○叫你幫他賣的？）我在4月25日前都是向他買的，之
    後因為我沒錢，所以甲○○就叫我幫他送貨，他願意給我海
    洛因吸食。（『允仔』如何拿毒品給你？）允仔拿給我的時
    候，會告訴我拿去哪裡給什麼人。…因為0000000000交給我
    時，有設定自動轉接，所以打給0000000000的電話若000000
    0000無人接聽時，我的0000000000就會響起，我就會接聽。
    （為何要聽甲○○的指示？）因為我有毒癮，要吸食毒品，
    不吸食很痛苦。（甲○○如何拿要送貨的毒品給你？）第1
    次他拿5包給我，且拿電話給我，如果有人打0000000000的
    電話來要買毒品，我就幫他送去。（如何將錢交給甲○○？
    ）5包送完之後，就將錢交給甲○○。」等語（原審卷(三)第
    162-164頁）。前後證述內容互核一致，且均自承有受被告
    甲○○之指示而共同販賣海洛因。
  (3)而被告甲○○於偵查中亦供承：「（你與癸○○關係？）朋
    友，我們有一個孩子。（你有無叫她幫你送海洛因？）有，
    我有叫她送海洛因給我朋友，次數、時間我忘了，但都沒有
    向他們收錢。」等語（7455號偵查卷第300頁）。該次偵訊
    內容雖否認送交海洛因予他人之同時尚有獲取金錢代價，然
    就「曾指示癸○○將海洛因送予其友人，且次數有多次、對
    象有數人」乙節，顯係自承無訛，益徵證人癸○○上揭證述
    內容非虛。
  4.關於共犯壬○○開始共同販賣海洛因之始點（共犯壬○○對
    於自己究竟係自何時起開始共同販賣海洛因乙節，時而供稱
    係自95年4月24日起，時而供稱係自95年4月25日起）：
  (1)經本院核對卷附監聽譯文結果：95年4月24日上午11時33分
    57秒至34分41秒間，有人以00-0000000號打給0000000000號
    ，兩人對話內容如下：「（我現在電話轉到阿華那裡）（哥
    ，我現在身上只剩600元）（那你拿500元）（不夠的我再拿
    給你）（拿500就好）」（警卷(二)第216頁）；於同日下午1
    時（即13時）51分16秒至52分52秒間，有人以00000000000
    號打給0000000000號，經轉接至0000000000號後，兩人對話
    內容如下：「（B：方便嗎？）（A：誰？）（B：雄阿）（A
    ：在那裡）（B：柳營，你是騎「名流」那個嗎？）（A：是
    ，你到新營這邊車站）（B：東西都一樣嗎）（A：一樣）」
    （警卷(二)第218頁）。
  (2)共犯甲○○既於電話中提及「我現在電話轉到阿華那裡」（
    「阿華」與「阿樺」僅係監聽時音譯上之誤差），共犯壬○○又曾於95年5月19日警詢中自承：「（你販賣毒品使用之
    交通工具為何？）我都是騎乘1部白色名流機車（車主是我
    本人，車號後面243）。」（見警卷(二)第38頁），恰與前述
    第2筆監聽譯文中持用0000000000號之人自承係騎乘「名流
    」乙節相同，顯見該持用0000000000號之人（上述之A）即
    為共犯壬○○無誤，是共犯壬○○應係自95年4月24日起即
    開始持有該手機而與被告甲○○共同販賣海洛因，其所稱係
    95年4月25日乙節，應係誤記所致。
  5.關於共犯壬○○係如何取得行動電話0000000000號，及0000
    000000號與0000000000號之間有無設定自動轉接：
  (1)被告甲○○於95年4月27日警詢時供稱：「（為何該0000000
    000號你所有之行動電話會為壬○○所使用？）因為壬○○
    說他要自己販賣毒品，要我將0000000000號行動電話借給他
    使用，還叫我將另1支0000000000號行動電話轉接至0000000
    000號供他使用。」等語（警卷(一)第13頁）；於95年4月28日
    偵查中供稱：「（你有拿手機給他〈壬○○〉？）有。（你
    拿手機給他何用？）是他說要賣毒品用的。」等語（7455號
    偵查卷第34之2頁）；於同日原審羈押前訊問程序中復供稱
    ：「（壬○○身上之行動電話是否是你交給他的？）是壬○○自己向我要的，何時向我要的，我忘記了。（他要手機有
    無說要何用？）他說要賣海洛因用的，我不知道他為何要向
    我借手機，我跟他說賣海洛因不好，不要賣，他不聽，就自
    己拿走我的手機去使用。」等語（聲羈卷第9頁）。前後供
    述內容互有不同，然歷次陳述均未曾提及「行動電話000000
    0000號係伊遺失」云云。
  (2)據被告甲○○於96年1月22日於原審具狀陳稱：0000000000
    號手機是我丟掉的，我之前就有設定轉接，壬○○偷走我的
    手機去販毒還誣賴陷害我云云（原審卷(二)第245頁），於96
    年7月23日原審審理時又稱：「我的0000000000以前就有設
    定自動轉接，至於我的0000000000不知道何時不見了。…那
    支（0000000000）於95年4月15日遺失了，但是那支手機有
    設定自動轉接，沒有解除。」云云（原審卷(三)第263、275頁
    ），核與其上揭供述內容迥然不同，惟始終均自承「000000
    0000號與0000000000號之間，確有設定自動轉接，且直至95
    年4月27日查獲日止，均未曾解除」，顯見證人壬○○所證
    「伊收受0000000000號時，該支行動電話與0000000000號之
    間即已設定自動轉接」乙節確屬事實。
  (3)被告甲○○雖否認0000000000號係伊交付予共犯壬○○持以
    聯繫販賣海洛因事宜，然依卷附監聽譯文，自95年4月24日
    起至同年月27日為止（即共犯壬○○持用0000000000號之期
    間），有如附表三所示之監聽紀錄，依該監聽譯文內容顯示
    ，自95年4月24日起至同年月27日止，被告甲○○持用之000
    0000000號與共犯壬○○持用之0000000000號之間，係時而
    由0000000000號發話、時而由0000000000號發話，雙方相互
    撥打而有37通之密集通聯，倘被告甲○○之0000000000號手
    機確係遺失或共犯壬○○未得被告同意即擅自取走使用，則
    被告甲○○在與壬○○互以手機聯繫之過程中，必定會向其
    詢問為何持有該支手機並進而要求儘速返還，然被告甲○○
    於上揭高達37通之聯繫過程中，並未曾詢問壬○○為何持有
    該支手機，及要求壬○○返還手機，甚至係不斷地相約見面
    ，顯見被告甲○○與共犯壬○○之互動甚為頻繁，並無任何
    雙方交惡之情況出現，且明知並同意共犯壬○○持用其0000
    000000號手機，足徵被告甲○○辯稱其0000000000號行動電
    話遺失、遭壬○○竊取，或壬○○擅自取走用以販毒云云，
    係不實之詞，是以，共犯壬○○所稱係被告甲○○主動交付
    予伊持用供以聯繫販賣海洛因事宜等語，應屬可信。
  6.被告甲○○與癸○○、被告甲○○與壬○○分別有共同販賣
    海洛因之犯意聯絡及行為分擔，分別成立共同正犯：
  (1)被告甲○○與癸○○為長期男女朋友關係，兩人並共同育有
    一女，已據其供述在卷，關係甚為密切，是共犯癸○○當無
    刻意誣陷被告甲○○之動機。況被告甲○○始終自承係0000
    000000號行動電話之持用人，而證人丙○○、乙○○、黃文
    佑、庚○○、戊○○、己○○亦均證述係撥打「0000000000
    號」購買海洛因（詳如下述各證人之部分），顯見上開各證
    人主觀上均係向0000000000號行動電話之持用人如願購得海
    洛因，則被告甲○○平日倘無販售海洛因之事實，又何以會
    有眾多證人均一致證述係撥打伊之手機門號而購得海洛因？
    參以附表三所示監聽內容中，被告甲○○與共犯壬○○之對
    話內容充滿販賣毒品之暗語訊息，包含討論販毒之價格、數
    量、相約見面補貨等等，並佐以7位證人所述之相關事證，
    當足認定被告甲○○確有與癸○○、壬○○共同販賣海洛因
    之犯意聯絡及行為分擔無誤，被告甲○○辯稱是警察陷害、
    證人誣陷云云，應係不實之詞。
  (2)共犯癸○○及壬○○均未曾提及彼此之間亦互有販賣海洛因
    之犯意聯絡及行為分擔，而觀諸附表三所示監聽內容中，共
    犯壬○○與被告甲○○聯繫時，雖曾3度提及「阿嫂」，亦
    曾於95年4月20日下午3時許向被告甲○○表明將至「阿嫂」
    處後，旋於同日下午6時許至臺南縣新營市第3市場處（此由
    基地臺位址顯然可知），由「被告甲○○之女友接聽並表示
    將下樓帶共犯壬○○上樓」，共犯癸○○復曾於偵訊中結證
    其住處係在新營市第3市場旁（8224號偵查卷第114-115頁）
    ，但無證據證明壬○○與癸○○之間，有何販賣之犯意聯絡
    及行為分擔，尚難因渠二人彼此認識，知悉均為甲○○販賣
    海洛因而認2人有共同正犯關係。
  (3)癸○○於警詢中曾自承伊自95年4月上旬起至同年4月底止有
    持用0000000000號行動電話（此原為沈宜昌持用，癸○○供
    稱該手機業經沈宜昌同意借伊使用，警卷(三)第4頁、8224號
    偵卷第115頁），而自95年4月24日起至同年月27日止此段期
    間內，壬○○持用之0000000000號曾數度與癸○○持用之00
    00000000號聯繫（詳如中華電信股份有限公司0000000000號
    通聯紀錄卷66-67、78、80、82-84頁），但無具體監聽譯文
    可證聯絡之內容係壬○○向癸○○連絡販賣海洛因之事，尚
    難據此即認壬○○與癸○○有共同正犯關係。
  (4)綜上所述，堪認被告甲○○與共犯癸○○係自95年4月間起
    （共犯癸○○雖於警詢、偵訊中自承係自95年1、2月間起開
    始販賣海洛因，然因證人丙○○等人證稱係於95年4月間向
    癸○○買受海洛因，故應認定係自95年4月間起）至同年4月
    27日止有共同販賣海洛因之犯意聯絡及行為分擔，共犯壬○○則係自95年4月24日起至同年月27日止與被告甲○○有共
    同販賣海洛因之犯意聯絡及行為分擔。
  (二)販賣海洛因予證人丙○○部分：
  1.證人丙○○於偵查中結證：「（何時開始施用海洛因？）95
    年4月初到4月底。（你施用的海洛因向何人購得？）綽號『
    允仔』的甲○○。（為何會向甲○○買海洛因？）我之前向
    藥頭買過海洛因時，我有看過甲○○，95年4月初我在新營
    火車站遇到甲○○，我向他詢問電話，問他有無地方可以拿
    海洛因，該次我也有向他買海洛因1,000元1小包海洛因。（
    甲○○共賣你幾次海洛因？）3到4次，有1次時間我忘記了
    。第1次在95年4月初在新營火車站用1,000元買1小包海洛因
    。第2次我用我的手機0000000000打他的手機0000000000，
    是甲○○接的，我跟他說我要買1,000千元的海洛因，約在
    新營市第3市場廁所旁交海洛因，後來我在第3市場廁所旁，
    結果來了1位女生，她問我是否叫『凱仔』，我說是，她就
    拿了1包海洛因給我，我則將1,000元給她，那個女生綽號叫
    『小玲』。（是否就是送海洛因給你，你交付1,000元給他
    之女子？提示癸○○照片）是。（第3次你與甲○○交易毒
    品時間、地點？）我仍是以我手機撥打0000000000手機，後
    來有1個人接電話，我問他方便嗎？他說方便，我們就約在
    東山鄉聖賢村頂窩廟前廣場交易，結果來了1個年輕人，我
    是以1,000元購得1小包海洛因，時間也是在95年4月20幾號
    。（那個年輕人何名？）我不知道他的名字，但警察有讓我
    指認照片。（是否此人交海洛因給你，你交1,000元給他？
    提示壬○○照片）是。」等語（7455號偵卷第137-139頁）
    ，對於購買海洛因之對象、次數、時間、地點、價格、數量
    等均供稱甚詳，且未曾提及「阿文」二字。
  2.詎證人丙○○於96年1月23日原審審理時，竟翻異前詞，結
    證改稱：我沒有接觸過甲○○。我是向「阿文」買（海洛因
    ）的，毒品也是「阿文」交給我的。「阿文」不是甲○○。
    我不認識甲○○，也沒見過他，都是朋友借我的電話打的，
    或是拜託我打電話後，再由他（阿文）去拿毒品的，那個朋
    友就是「阿文」，我是在新營市錢櫃電動玩具旁認識他的。
    在警局時，警察拿通聯紀錄及甲○○的照片給我看，我就說
    叫警察去查「阿文」，當時我毒癮犯了。我在偵訊中有簽名
    ，偵訊筆錄記載的內容我當時確實有這樣說，但當時我毒癮
    犯了，我見過甲○○1次，只知道甲○○叫「林仔」，不知
    道他叫「允仔」，都是「阿文」向對方買的，因我無法交代
    出「阿文」是誰，所以就說是我自己買的，毒品都是向0000
    000000的人買的，我稱對方「兄仔」，對方是誰我不知道，
    只要是女生我都叫她們「阿嫂」云云（原審卷(三)第44-48頁
    ），前後供述矛盾不一。而經原審勘驗證人丙○○於95年5
    月10日之偵訊光碟結果：證人丙○○與檢察官應答時，對於
    檢察官訊問之問題，都能正確理解並迅速回答，回答過程中
    口齒清楚、音量適中，丙○○是站著回答，整個訊問過程中
    ，沒有發抖、打呵欠、流淚、流鼻涕、痙攣等情形出現，亦
    不曾向檢察官表示身體不舒服、要求改日訊問或坐著陳述，
    檢察官之訊問態度和藹、語氣和緩，且係向丙○○再三確認
    購買海洛因之對象、次數、交易時間、地點、價格及前來交
    付海洛因並收取金錢之對象後，始記明筆錄，而丙○○確實
    係陳述向綽號「允仔」（臺語發音）之人購買海洛因，關於
    門號0000000000、0000000000號係丙○○自己主動講出，講
    出時沒有遲疑，並非經由檢察官之提示後才陳述，此有勘驗
    筆錄可參（原審卷(三)第114頁），足徵證人丙○○於偵查中
    並無毒癮發作等身體不適之情形。而證人丙○○於原審審理
    時結證之內容雖與偵查中結證之內容大相逕庭，然參酌下述
    癸○○之證詞及監聽譯文，顯見證人丙○○於原審審理時所
    述係事後刻意迴護被告甲○○等人所為之不實之詞，而以其
    偵訊中所述始屬可採。
  3.參以卷附被告甲○○所持用門號0000000000號之監聽譯文中
    ，有如附表四之監聽紀錄，該監聽內容足以顯示證人丙○○
    持用之0000000000號曾多次撥打予被告甲○○之0000000000
    號，對話內容十分密集、簡短、隱晦，倘雙方並不熟識，當
    無出現如此對話內容之可能。
  4.再者，共犯癸○○於96年1月23日原審審理時以證人身分結
    證：「（丙○○妳共交給他幾次毒品？）我拿1次給他，在
    去年4月時，且收了1,000元拿給甲○○。」等語（原審卷(二)
    第240頁）；於95年5月16日偵查中亦以證人身分結證：「（
    有無賣海洛因給丙○○？）有，我知道的只有1次，95年4月
    初某日，甲○○叫我拿海洛因1小包到新營市第3市場廁所旁
    邊，可是我找不到人，後來甲○○又打電話給我，叫我將海
    洛因拿到新營市○○路齊普生鮮超市鐵道旁，交給1個綽號
    『小凱』的丙○○，我交給他1小包海洛因，向他收1,000元
    現金。」等語（8224號偵卷第114頁）。經本院核對卷附被
    告甲○○所持用門號0000000000號之監聽譯文，有如下之監
    聽紀錄確曾提及「小凱」：
     ┌──┬────┬─────┬─────┬─────────┬────┐
     │編號│通話時間│發話（B） │受話（A） │   監聽譯文內容   │備    註│
     │    │年/月/日│          │          │                  │        │
     │    │時/分/秒│          │          │                  │        │
     ├──┼────┼─────┼─────┼─────────┼────┤
     │ 1  │95.04.21│00-0000000│0000000000│B：阿姐，我是小凱 │警卷一第│
     │    │17:03:47│          │          │A：等半個小時     │121頁   │
     │    │   ∫   │          │          │                  │        │
     │    │17:04:10│          │          │                  │        │
     ├──┼────┼─────┼─────┼─────────┼────┤
     │ 2  │95.04.22│00-0000000│0000000000│B：我是小凱，要一 │警卷三  │
     │    │12:38:57│          │          │   張半           │        │
     │    │   ∫   │          │          │A：現在都沒有東西 │        │
     │    │12:39:35│          │          │                  │        │
     ├──┼────┼─────┼─────┼─────────┼────┤
     │ 3  │95.04.23│00-0000000│0000000000│B：我是小凱，要一 │警卷一第│
     │    │01:02:55│          │          │   張半           │210頁   │
     │    │   ∫   │          │          │A：你在哪裡？你來 │        │
     │    │01:03:47│          │          │   民治路的齊普   │        │
     │    │        │          │          │B：好             │        │
     ├──┼────┼─────┼─────┼─────────┼────┤
     │ 4  │95.04.23│00-0000000│0000000000│B：我是小凱，要拿 │警卷一第│
     │    │10:48:02│          │          │   一個           │211頁   │
     │    │   ∫   │          │          │A：現在沒有       │        │
     │    │10:48:25│          │          │                  │        │
     ├──┼────┼─────┼─────┼─────────┼────┤
     │ 5  │95.04.23│00-0000000│0000000000│B：我是小凱，我要 │警卷一第│
     │    │13:53:32│          │          │   一個（毒品）   │213頁   │
     │    │   ∫   │          │          │A：等一下，還在路 │        │
     │    │13:53:48│          │          │   上             │        │
     └──┴────┴─────┴─────┴─────────┴────┘
    上述監聽譯文足以顯示「小凱」（業經癸○○證述即為證人
    丙○○）曾多次撥打予被告甲○○之0000000000號表明欲購
    買毒品之意，而被告癸○○於原審96年7月23日審理時亦陳
    稱偶爾有代甲○○接聽電話等語（原審卷(三)第266頁），核
    與前揭監聽譯文中載有「阿嫂」、「阿姐」等情相符，且證
    人丙○○所述與共犯癸○○接觸並購買海洛因之次數、金額
    、地點等互核大致相符，足徵證人丙○○於偵查中證述之內
    容確實具有高度之可信性。另共犯壬○○於95年5月19日警
    詢時亦曾供稱交易地點包含「東山鄉頂窩大廟廣場」，更可
    佐證證人丙○○上揭偵查中所述確為事實無訛。又證人丙○○既供稱第一次向被告甲○○購買海洛因時，係在新營火車
    站附近偶遇被告甲○○後向其購買，故該次顯無通聯紀錄或
    監聽譯文可查，然其偵查中證言之證明力既已經由上述其他
    佐證加以擔保，當足認定其於偵查中所證述之內容確屬可採
    。
  5.綜上所述，足認證人丙○○共購得海洛因3次，第1次係95年
    4月初在新營火車站向被告甲○○以1,000元購得1小包海洛
    因，第2次係95年4月間（4月23日以前）在新營市第3市場向
    癸○○以1,000元購得1小包海洛因，第3次係95年4月24日起
    至同年月27日止之某日在臺南縣東山鄉聖賢村頂窩廟前廣場
    處向壬○○以1,000元購得1小包海洛因。
  (三)販賣海洛因予證人乙○○部分：
  1.證人乙○○於95年5月10日偵查中結證稱：「（你施用的海
    洛因向何人購買？）綽號『允仔』的甲○○有時會賣我，但
    有時也會免費送我。（何時、地向甲○○買海洛因及他送你
    海洛因？）甲○○一共賣我3次海洛因，送我3次海洛因，我
    都是用我家裡的電話0000000打甲○○的行動電話000000000
    0、0000000000聯絡，甲○○送我海洛因的時間，第1次我是
    在95年2、3月間，我去甲○○後壁鄉安溪寮福安村的家找他
    ，他免費送我海洛因3次，後來就跟他用買的，1包1,000元
    ，最後1次是在95年4月20幾號，在新營市我向甲○○買1小
    包海洛因1,000元，他叫『阿樺』拿給我，他送我海洛因的
    時間大約在95年2月20幾號。（為何會向甲○○買海洛因？
    ）我事先並不是向他購買，是他送我免費施用海洛因，後來
    才向他買的。（你每次向甲○○買海洛因，是何人交海洛因
    給你？）95年4月底即第3次購買海洛因，是綽號『阿樺』的
    壬○○在新營市第3市場附近的農會交海洛因給我，第1次及
    第2次都是甲○○的女朋友癸○○在新營市第3市場附近農會
    交海洛因給我，我每次都給他1,000元，時間也都是在4月底
    ，3次交易的時間都在中午。（你與甲○○如何認識的？）
    我們是91年間在監獄認識的，之間沒有任何仇怨。」等語（
    7455號偵查卷第143頁），就購買海洛因之對象、次數、時
    間、地點、價格、數量等均供稱甚詳。
  2.詎證人乙○○於96年1月23日原審審理時，竟翻異前詞，結
    證改稱：我沒有向甲○○買過海洛因。警詢、偵訊中我是說
    甲○○那邊有海洛因，我有向他拿，但沒有向他買，他沒有
    跟我拿錢，我向他拿幾次我忘記了。偵訊中我沒有說過向甲○○買，筆錄記載不實在。我有從癸○○手上接到毒品2、3
    次，從壬○○手上接到毒品2次，沒有給錢，都是我跟甲○○聯絡，甲○○叫他們送過來的云云（原審卷(二)第234-237
    頁）。然經原審勘驗證人乙○○在95年5月10日之偵訊光碟
    結果：證人乙○○與檢察官對答時，對於檢察官訊問之問題
    ，都能正確理解並迅速回答，檢察官訊問之態度和藹，並沒
    有以任何不正方式進行訊問，且該份偵訊筆錄之記載與證人
    乙○○當庭陳述之內容確實相符，檢察官係與證人乙○○再
    三確認購買海洛因之次數、交易時間、地點、價格及前來交
    付海洛因之對象後，始記明筆錄，證人乙○○確實是陳述最
    初由被告甲○○免費送乙○○海洛因3次，後來乙○○有向
    被告甲○○購買海洛因3次，且關於0000000000、000000000
    0是證人乙○○主動說出，並非經由檢察官提示後才如此陳
    述，此有勘驗筆錄可參（原審卷(三)第11頁），足徵證人乙○○之偵訊筆錄確實與其偵查中證述內容相符。而證人乙○○
    於原審審理時結證之內容雖與偵查中結證之內容大相逕庭，
    然參酌下述癸○○之證述及監聽譯文，應顯見其於原審審理
    時所述係事後刻意迴護被告甲○○等人所為之不實之詞，而
    以其偵查中所述始屬可採。
  3.共犯癸○○於95年5月16日偵查中結證：「（有無販賣海洛
    因給綽號「碗粿」的乙○○？）有，甲○○打電話叫我拿1
    小包海洛因給乙○○，我向他收了750元，在我住處樓下即
    第3市場交給乙○○，我知道的就只有1次。」等語（8224
    號偵查卷第114頁）；於96年1月23日原審結證：「（以乙○○為例，妳曾經拿過幾次毒品給乙○○，收到錢交給甲○○
    ？）共兩次，時間約是去年3、4月左右。（數量及價格是多
    少？）數量是1小包，價格有850元，另1次也不會超過1,000
    元。（這些錢如何交給甲○○？）甲○○會來我新營處所找
    我，我就直接拿現金給甲○○。」等語（原審卷(二)第239-24
    0頁），前後供述雖就交易次數及價格互有差異，然其於原
    審審理時既表示願意承認全部販賣海洛因之犯行，且原審審
    理時所述內容亦與證人乙○○於偵查中證述之內容大致相符
    ，應認其於審理中所述之內容較為可信。
  4.參以卷附被告甲○○所持用門號0000000000號之監聽譯文中
    ，有如附表五之監聽紀錄。而證人乙○○於原審尚證稱：「
    （你的綽號是否叫『碗粿』《臺語發音》？）是的。我承認
    確實有這些通聯及對話沒錯，『一塊』是指什麼我忘記了。
    」（原審卷(二)第235-236頁）。證人乙○○於偵查中雖僅提
    及曾以家中電話0000000號向被告甲○○購買海洛因，然「
    碗粿」與「碗櫃」僅係臺語音譯上之誤差，依附表五監聽內
    容，應足認定證人乙○○尚曾以其他電話號碼與被告甲○○
    之0000000000號聯繫購買毒品之事宜無誤。又證人乙○○既
    於偵查中證稱係在95年「4月底」購得3次海洛因，其用語雖
    不精確，然已可推知其意係指4月下旬且較接近月底之日，
    併參酌上揭監聽內容，應認其3次購得海洛因之時間均在95
    年4月24日起至同年月27日止之此段期間內。而證人乙○○
    與共犯癸○○就2次交易金額供述未盡相符（證人乙○○證
    稱各為1,000元，癸○○供稱各為850元、1,000元），則應
    以最有利於被告之認定，認係各為850元、1,000元。
  5.綜上所述，足認證人乙○○確曾於95年4月24日起至同年月
    27日止，先後撥打0000000000號聯絡後，3次均在臺南縣新
    營市第3市場附近農會處，前2次各以850元、1,000元之代價
    ，向癸○○購得各1小包海洛因，第3次以1,000元之代價，
    向壬○○購得1小包海洛因。
  (四)販賣海洛因予證人丁○○部分：
  1.證人丁○○於偵查中結證：「（你與甲○○是如何認識的？
    何時認識的？）是認識很多年的朋友。（甲○○有無販賣海
    洛因給你？）有，甲○○共賣過我2次海洛因，1次是95年3
    月初，1次是4月，詳細時間我忘了。我都是到新營市第3市
    場外面找甲○○買，1小包海洛因1,000元，我確實有向甲○○買過2次海洛因，但詳細時間在幾月我不記得了。（你與
    甲○○有無仇恨？）沒有。（你如何與甲○○聯絡？）我知
    道他住在新營第3市場附近，我直接到他家裡找他，事先沒
    有打電話。」等語（7455號偵查卷第180-181頁），就購買
    海洛因之對象、次數、時間、地點、價格、數量等均供稱甚
    詳。
  2.詎證人丁○○於96年5月2日原審審理時，竟翻異前詞，結證
    改稱：「（是否認識甲○○？）認識。（有無吸食海洛因？
    ）有。（向何人購買海洛因？）我都是在外面亂買的。（有
    無向甲○○購買海洛因？）我都住在山上，我有叫甲○○幫
    我拿，我再去向他拿。（你在偵訊時供述，有向甲○○買兩
    次海洛因？）我有這樣說。（都如何跟甲○○聯絡？）當時
    我人在山上，我打電話給甲○○。（為何偵訊中供述向甲○○購買兩次，而與方才陳述不同？）（沉默不語）（你方才
    陳述說是打電話給甲○○，但偵查中你供述說沒有事先打電
    話給他，為何供述有差異？）（沉默不語）（今日陳述實在
    還是偵訊中供述實在？）今日說的才實在，我跟甲○○拿毒
    品沒有牽扯到金錢。（是否在警詢時供述，有向甲○○購買
    海洛因？）有。（當時有無受到警察之強暴、脅迫或恐嚇？
    ）沒有，都是我自願說的。（檢察官偵訊時是否說過向甲○○購買海洛因？）我忘記了。〈經提示偵訊筆錄後〉（是否
    是對你製作的筆錄？）是的。（你如何叫甲○○買海洛因？
    ）我拿1,000、2,000給他，再跟他一起去買。（警詢、偵訊
    還是今日陳述實在？）（沉默不語）」等語（原審卷(三)第15
    0-152頁）。證人丁○○於原審審理時先係供稱：因自己住
    在山上，故係以電話叫甲○○幫其代買海洛因後再向甲○○
    取回云云，復又改稱：係先拿1,000、2,000給甲○○，再跟
    甲○○一起去買云云，前後供述內容已有矛盾（前段係指以
    電話要求甲○○代購，再事後相約取回；後段係指與甲○○
    會合後再合資共同前往購買），且每經詢及為何於原審審理
    時所述與偵查中或警詢時陳述內容明相異時，均無法陳述而
    沉默不語，顯見其無法解釋其前後證述不一之原因，再參酌
    後述之通聯紀錄，其於原審審理時所述應係事後迴護被告甲○○所為之不實之詞，應以其於偵查中所述為可採。
  3.觀之卷內0000000000號之通聯紀錄，證人丁○○於95年3、4
    月間，曾以其持用之門號0000000000號（此為證人丁○○於
    原審審理時所自承，原審卷(三)第152頁）與被告甲○○之000
    0000000號有非常密集之相互電話聯繫，由該甚為頻繁且密
    集之通聯紀錄可知，證人丁○○與被告甲○○之間十分熟稔
    ，足信證人丁○○於偵查中實無刻意陷害被告甲○○之動機
    ，且被告甲○○於原審審理時甚至表示：「我們會常聯絡是
    因為他在山上種茶，都連絡我去幫他做。」（原審卷(三)第15
    3頁），未曾提及其與丁○○之間有何嫌隙或仇怨，益徵證
    人丁○○於偵查中所證述內容之可信性。
  4.綜上所述，足認證人丁○○共購得海洛因2次，第1次係於95
    年3月初某日，第2次係於95年4月間，兩次均係直接至被告
    甲○○位於臺南縣新營市第3市場附近之住處，各以1,000元
    之代價，向甲○○購得海洛因各1小包。
  (五)販賣海洛因予證人黃文佑部分：
  1.證人黃文佑於95年5月25日偵查中結證：「我與他（甲○○
    ）是認識幾個月的朋友。（甲○○有無賣過你海洛因？）有
    ，我用我的0000000000打甲○○的0000000000電話與他連絡
    要向他買海洛因，我能記得的向他買了3、4次，時間是95年
    4月開始，地點有在新營市第3市場廁所旁邊、鹽水鎮○○路
    『龍鳳超商』外面及明達中學後面，每次我向他購買1小包
    海洛因1,000元，該3、4次都是甲○○交海洛因給我，我當
    面交錢給他。（癸○○有無販賣給你？）我打電話給甲○○
    要向他買海洛因，結果是癸○○送來，這種情形有2次，不
    包括在前面的3、4次，地點都是在新營市第3市場廁所旁邊
    ，時間也是95年4月間。1,000元1小包海洛因，我有當面將
    1,000元交給癸○○，她則將海洛因交給我。我知道癸○○
    是甲○○的女朋友，他們一起住在新營市第3市場旁邊。」
    等語（7455號偵卷第290-291頁），就購買海洛因之對象、
    時間、地點、價格、數量等均供稱甚詳。
  2.詎證人黃文佑於96年3月13日原審審理時，竟翻異前詞，結
    證改稱：我認識甲○○，沒有向甲○○買過海洛因。我是拿
    錢給甲○○一起合資買海洛因。我在警詢中毒癮犯了，在偵
    訊中人已經清醒，但人不舒服，我跟檢察官說的都是依據警
    察要我說的話，否則警察說要借提我出去，時間已久我不記
    得當時我說過什麼了。我不認識癸○○云云（原審卷(三)第48
    -51頁），經原審當庭提示其於95年5月25日之偵訊筆錄並告
    以要旨，證人黃文佑供稱：我確實在檢察官那邊有這樣說等
    語（原審卷(三)第50-51頁）。原審復勘驗其在95年5月25日之
    偵訊光碟結果：證人黃文佑之95年5月25日偵訊光碟只有畫
    面影像，沒有聲音，從整個拍攝到之畫面影像，可看到證人
    黃文佑不時有嘴巴開合之動作，且過程中不時有隨著嘴巴開
    合而同時輕微點頭之動作，證人黃文佑是站著陳述，全部過
    程中，沒有看到證人黃文佑有發抖、打呵欠、流淚、流鼻涕
    、痙攣、忽蹲忽站或身體劇烈搖晃等情形出現，且在畫面開
    始約1、2分鐘左右，有看到法警拿一張紙放在證人黃文佑面
    前，證人黃文佑並在該紙張上簽名之情形，有原審勘驗筆錄
    可參（原審卷(三)第115頁），顯見證人黃文佑於偵查中確曾
    於訊問前簽名具結，且於偵訊過程中並無毒癮發作等任何身
    體不適之狀況出現。被告甲○○雖於勘驗後表示有看到證人
    黃文佑流鼻涕之情形云云，然經原審就上開質疑再次勘驗結
    果，僅看到證人黃文佑臉部有嘴巴向右邊揚起之瞬間動作，
    但看不出係在吸鼻子或因其他原因而作之動作，有原審勘驗
    筆錄可佐（原審卷(三)第115-116頁），然「臉部嘴巴向右揚
    起」之瞬間動作，可能僅係單純下意識抽動、或一時鼻癢、
    或肇因於其他原因而作之動作，而一般毒癮發作者之身心狀
    況多會呈現發抖、打呵欠、流淚、流鼻涕、痙攣、忽蹲忽站
    、身體劇烈搖晃、甚至在地上打滾等持續或併同發生之情形
    ，證人黃文佑於接受訊問之全程中僅有「臉部嘴巴向右揚起
    」之一瞬間動作，此外別無其他異狀，顯與前述毒癮發作者
    「持續」或「併同」發生上揭身體不適狀況之情形迥然不同
    ，是被告甲○○上揭質疑顯不足採，應認證人黃文佑於偵查
    中確實並無毒癮發作等身體不適之狀況出現，且由其證述過
    程中不時點頭並加以作答之情狀觀之，堪信其對於檢察官訊
    問之問題均有正確了解始加以回答。況證人黃文佑係於95年
    5月24日甫遭員警查獲並於翌（25）日解送至臺灣臺南地方
    法院檢察署接受偵訊，斯時在心理上較少權衡利害得失或受
    他人干預，再參酌後述之監聽譯文內容及癸○○之供述，更
    足認定其於原審審理時所述係事後刻意迴護被告甲○○等人
    所為之不實之詞，而以其偵查中所述始屬可採。
  3.參以卷附被告甲○○所持用門號0000000000號監聽紀錄之監
    聽譯文中，有如附表六所示之監聽紀錄。而證人黃文佑於原
    審審理中尚證稱：「（安非他命稱呼是軟的，還是硬的？）
    安非他命是稱呼硬的，海洛因是稱呼軟的，都是別人如此說
    我就這樣說。（對於你的0000000000與甲○○的0000000000
    之通聯紀錄及監聽譯文，有何意見？〈提示並告以要旨〉）
    沒有意見。」（原審卷(三)第50-51頁）。證人黃文佑對於上
    揭對話之存在既均不否認，依憑附表六之監聽內容，顯足認
    定證人黃文佑確有以其持用之0000000000號與被告甲○○之
    0000000000號聯繫購買海洛因之事宜無誤。
  4.另參酌共犯癸○○於95年5月16日警詢時曾提及交易地點包
    含「翡翠金世界」路旁等語（警卷(三)，95年5月16日警詢筆
    錄第3頁），恰與上揭監聽譯文中編號3所載「翡翠金世界」
    相符，併參以證人黃文佑尚於對話中口稱對方「嫂子」，共
    犯癸○○亦於原審審理時提及曾代被告甲○○接聽電話（原
    審卷(三)第266頁）等情，顯見證人黃文佑斯時確係與癸○○
    對話並進而交易海洛因無誤，是以，益徵證人黃文佑於偵查
    中所述內容確屬實在。至共犯癸○○所稱僅記得曾販賣海洛
    因予證人丙○○、乙○○、戊○○，不記得有黃文佑乙節，
    應係事後記憶模糊不清致始為如此陳述。且一般販毒之人警
    覺性甚高，若非經某種管道介紹而來之熟客，多無輕易同意
    交易之可能，而前揭監聽譯文中，證人黃文佑僅簡單提及「
    是銘佑（應係「文佑」之誤）、要一張軟的」，完全不需向
    共犯癸○○多做解釋，即可使共犯癸○○完全了解其來電意
    圖而加以回應，顯見共犯癸○○與其接觸應係不只1次，是
    此部分自應以證人黃文佑所述「曾與癸○○交易2次」等語
    較為可採。
  5.證人黃文佑之偵訊光碟雖因錄製過程之瑕疵致僅有畫面欠缺
    聲音，但刑事訴訟法第100條之1之規定係規範被告之訊問應
    全程連續錄音或錄影，就證人之訊問則無相同之規定，由勘
    驗結果既可明確察知證人黃文佑係於簽名具結後始開始陳述
    證言，自應認證人黃文佑於偵查中經具結後之證言具有證據
    能力，併此敘明。
  6.綜上所述，足認證人黃文佑於偵查中證述之內容確實可信，
    而其於偵查中所述先向被告甲○○購買海洛因「3、4次」之
    不精確部分，自應依最有利於被告之認定，認係僅有「3次
    」。又上述5次交易時間，證人黃文佑僅陳述係在95年4月間
    ，前述監聽內容復未及於95年4月24日以後，卷內缺乏積極
    證據足資認定該5次交易曾有何次係落在壬○○參與之期間
    內（即95年4月24日起至同年月27日止），故應從最有利於
    被告之認定，認該5次交易均係在95年4月23日以前。是應認
    證人黃文佑共購得海洛因5次，每次均係於95年4月間（4月
    23日以前），其中3次係撥打0000000000號聯絡被告甲○○
    後，分別在臺南縣新營市第3市場廁所旁、鹽水鎮○○路「
    龍鳳超商」外、（鹽水鎮）明達中學後方三處，各以1,000
    元之代價，向被告甲○○購得各1小包海洛因，另2次亦係撥
    打0000000000號聯絡後，均在臺南縣新營市第3市場廁所旁
    ，各以1,000元之代價，向共犯癸○○購得各1小包海洛因。
  (六)販賣海洛因予證人庚○○部分：
  1.證人庚○○（綽號「寶貝」）於偵查中結證：「（如何認識
    甲○○及癸○○？）我與癸○○是認識幾個月的朋友，透過
    她再認識甲○○。（甲○○及癸○○有無賣過海洛因給妳？
    ）甲○○有，癸○○沒有。我用公共電話打甲○○的000000
    0000向他買了2、3次，時間是95年4月開始，約在鹽水鎮○○○○○路，我知道怎麼走但不知道路名。每次我向他購買
    1小包海洛因1,000元，該2、3次都是甲○○交海洛因給我，
    我當面交錢給他。」等語（7455號偵卷第294-295頁），就
    購買海洛因之對象、時間、價格、數量等均供稱甚詳。
  2.詎證人庚○○於96年3月13日原審審理時，竟翻異前詞，結
    證改稱：我不認識甲○○，也不認識癸○○。我有吸食海洛
    因，海洛因是在新營向綽號「哥仔」買的云云，所述與偵訊
    中證述之內容迥然不同，然經原審當庭提示其於95年5月25
    日之偵訊筆錄後，對於「在偵訊時為何說有向甲○○買海洛
    因」此一問題，則猶豫不答（原審卷(三)第52頁），經原審再
    次提示上揭偵訊筆錄並告以要旨，證人庚○○供稱：「有的
    ，我確實有如此陳述。」（原審卷(三)第51頁），顯見證人庚○○對其上揭偵訊筆錄所載內容之任意性及真實性均不爭執
    。
  3.觀之卷附被告甲○○所持用門號0000000000號監聽紀錄之監
    聽譯文，有如附表七所示之監聽譯文亦可為佐證。另在卷附
    證人辛○○、庚○○所持用門號0000000000號監聽紀錄之監
    聽譯文，尚有如附表捌所示之監聽紀錄亦可為證。而證人庚○○於審理時復結證：「（與辛○○有何關係？）男女朋友
    關係。（他如何稱呼你？）寶貝。（是否有時會拿辛○○的
    手機來使用？）是的。（辛○○有無叫妳用他的手機打給00
    00000000？）有，辛○○有叫我打這支電話。（聯絡何事？
    ）因為我們要吃藥（毒品），叫對方救我們。（對方是何人
    ？）辛○○有跟我說對方如何稱呼，叫他『允仔』。（對於
    0000000000與0000000000之監聽紀錄顯示『寶貝』之人，寶
    貝是否就是指妳？提示並告以要旨）寶貝確實就是指我沒錯
    。」等語（原審卷(三)第53-54頁）。上揭監聽內容中，證人
    庚○○持男友辛○○之行動電話與被告甲○○之間相互聯繫
    甚為頻繁，且時有密集發出手機簡訊予被告甲○○之情形，
    被告甲○○亦曾多次主動以其持用之0000000000號撥打予00
    00000000號相互聯繫，並直接與證人庚○○對話，甚至與證
    人庚○○相約見面，顯見被告甲○○與證人庚○○、辛○○
    之間甚為熟稔。準此，足認證人庚○○於原審審理時所述不
    認識被告甲○○及癸○○云云，均係事後刻意迴護被告甲○○等人所為之不實之詞。況參酌證人庚○○係於95年5月24
    日甫遭員警查獲並於翌（25）日解送至臺灣臺南地方法院檢
    察署接受偵訊，斯時在心理上較少權衡利害得失或受他人干
    預等情，是應認其偵查中所述始屬可信，其於原審審理時所
    述實不足採。
  4.被告甲○○雖辯稱：證人辛○○及庚○○自己有毒品，不可
    能也不需要向我買云云（見原審卷(三)第54頁），然上揭監聽
    內容確實呈現被告甲○○與證人庚○○之間有毒品交易之情
    事，且施用毒品者在毒癮發作而身邊恰巧欠缺毒品止癮之情
    形下相互販賣毒品之情形所在多有，是以，證人辛○○及庚○○雖於另案遭檢察官以共同涉犯販賣第一級毒品海洛因罪
    嫌提起公訴（見臺灣臺南地方法院檢察署95年度偵字第8455
    號起訴書參照，原審卷(二)第118-122頁），尚不影響於證人
    庚○○曾向被告甲○○購買海洛因此一事實存在之認定。
  5.綜上所述，應認證人庚○○於偵查中結證之內容確實可信，
    而其所述向被告甲○○購買海洛因「2、3次」之不精確部分
    ，自應從最有利於被告之認定，認係僅有「2次」。又證人
    庚○○就上開2次交易時間僅陳述係在95年4月間，卷內則欠
    缺積極證據足資認定該2次交易曾有何次係落在壬○○參與
    之期間內（即95年4月24日起至同年月27日止），故應從最
    有利於被告之認定，認該2次交易均係在95年4月23日以前。
    是堪認證人庚○○係於95年4月間（4月23日以前），以公共
    電話撥打0000000000號與被告甲○○聯絡後，均在臺南縣鹽
    水鎮○○○○路旁，各以1,000元之代價，向被告甲○○購
    得各1小包海洛因。
  (七)販賣海洛因予證人戊○○部分：
  1.證人戊○○於偵查中結證：「曾經施用海洛因，時間是在93
    年11月出獄後，又陸續使用，最後1次是95年5月31日凌晨在
    新營市新營陸橋下。…（你施用的海洛因向何人購得？）甲○○沒有賣過我海洛因，壬○○有賣我海洛因，癸○○也賣
    過我1次海洛因，我打0000000000大哥大，電話是壬○○接
    的，我再與他約定交易時間、地點，大約有11、12次，時間
    是95年3月到4月間，交易地點都在新營市第3市場，買海洛
    因1包1,000元，海洛因幾乎都是壬○○交給我，癸○○只有
    賣我1次海洛因，至於壬○○叫癸○○交給我海洛因的次數
    我忘記了，因為電話都是壬○○接的，我們都是一手交錢一
    手交海洛因。…（你的大哥大號碼？）0000000000。…（你
    與甲○○等關係？）我與甲○○是同村莊，壬○○及癸○○
    是綽號『阿田』的人介紹，我與他們均無仇恨及糾紛。」等
    語（見7455號偵查卷第332-334頁）。前揭證述內容，核與
    其於警詢時所述：我是撥打「允仔」之0000000000號相約在
    臺南縣新營市○○路市場前購買海洛因，第1次是在95年4
    月20日下午3時許，第2次是在95年4月21日下午3時許，每次
    都以1,000元購得1小包海洛因，都是由「允仔」的朋友「小
    玲」交給我的等語，顯有不同（警詢時所述雖無證據能力，
    然仍得作為彈劾證據使用）。
  2.而證人戊○○於96年5月2日原審審理時，又翻異前詞，結證
    改稱：「我認識甲○○。曾經委託甲○○幫我買海洛因，是
    請他幫我買，委託他買了很多次。…（對於95年6月8日偵訊
    時供述，你確實是撥打0000000000電話聯絡購買海洛因，有
    何意見？）我有這樣講。…（到底向誰購買海洛因？）我不
    清楚是何人拿給我，因為他們都是開車，車窗都開一點點。
    …（如何委託甲○○購毒？）都是打0000000000那支電話。
    …（電話都是何人接聽？）甲○○有接過1次電話，小玲（
    癸○○）也接過，壬○○是否有接聽我就不知道，我不清楚
    壬○○的聲音。若是甲○○接電話，我就委託他買海洛因，
    並說數量及價錢，若是小玲接的，我就直接問她有無毒品，
    如果有就直接買。交貨地點在三民路第3市場附近。警詢中
    我施打毒品意識不清，且警詢後他們馬上就送我去地檢署作
    筆錄，早上7點就抓到我了，直到晚上6、7點才讓我回去，
    所以偵訊中所述也是我施打毒品意識不清才那樣說。」云云
    （見原審卷(三)第154-157頁）。然證人戊○○係於95年5月10
    日為警查獲並製作上開關於海洛因來源之警詢筆錄（見7455
    號偵查卷第122-126頁），遲至95年6月8日為警拘獲後始解
    送地檢署製作偵訊筆錄，經原審勘驗其在95年6月8日之偵訊
    光碟結果：光碟畫面之右下方顯示時間為95年6月8日19時，
    證人戊○○接受檢察官訊問之全程都是坐著接受訊問，其與
    檢察官應答時，對於檢察官訊問之問題，都能正確理解並迅
    速回答，回答過程中，沒有發抖、打哈欠、流鼻涕、痙攣、
    身體前後左右大幅晃動搖擺等情形出現，且不曾向檢察官表
    示身體不舒服要改日訊問，其偵訊筆錄所載內容與其當庭陳
    述之內容確實相符，有勘驗筆錄可參（見原審卷(三)第215-22
    1頁），足徵證人戊○○於偵查中並無任何毒癮發作等身體
    不適之情形。而0000000000號既係被告甲○○所長期持用（
    此為被告甲○○所自承），買賣海洛因又因牽涉犯罪而屬買
    賣雙方均知應秘密進行交易之事宜，證人戊○○復稱倘有意
    購買海洛因均係撥打0000000000號聯繫，則證人戊○○自無
    可能在撥打前揭門號後，倘遇手機持用人即被告甲○○親自
    接聽時僅「委託」被告甲○○購買，卻於共犯癸○○偶爾代
    為接聽之際，刻意向手機長期持用人以外之人（即共犯癸○○）購買海洛因之理。再參以證人戊○○於偵查中並無毒癮
    發作等情事，卻於原審審理時訛稱其偵查訊中毒癮發作云云
    ，顯見證人戊○○於原審審理時所稱僅向被告甲○○委託代
    購海洛因云云，純係刻意迴護被告甲○○所為之不實之詞。
  3.共犯癸○○於偵查中以證人身分結證：「（有無販賣海洛因
    給戊○○？）有，95年2月初時，甲○○打電話叫我送海洛
    因交給戊○○，兩次都是在新營市新營客運總站旁將海洛因
    交給戊○○，我到現場將海洛因交給戊○○，他第1次拿350
    元給我，第2次拿400元給我。」等語（見8224號偵查卷第11
    5頁）；於96年1月23日原審審理時復以證人身分結證：「（
    戊○○部分，妳共交給他幾次毒品？）都在95年上半年時共
    兩次，一次300元，一次400元。」等語（見原審卷(二)第240
    頁），前後供述內容就次數及金額雖互有差異，然均坦承確
    有販賣海洛因予證人戊○○。惟其上揭所述，又與證人戊○○前揭歷次證述內容亦互有差異。
  4.觀之卷附被告甲○○所持用門號0000000000號之監聽譯文中
    ，有如下之監聽紀錄：
    ┌──┬────┬─────┬─────┬─────────┬────┐
    │編號│通話時間│發話（B） │受話（A） │   監聽譯文內容   │備    註│
    │    │年/月/日│          │          │                  │        │
    │    │時/分/秒│          │          │                  │        │
    ├──┼────┼─────┼─────┼─────────┼────┤
    │ 一 │95.04.20│0000000000│0000000000│B：小玲喔，人家要 │警卷(一)第│
    │    │15:44:31│          │          │    拿一          │198頁   │
    │    │   ∫   │          │          │A：你要過來拿，第 │        │
    │    │15:44:54│          │          │   3市場          │        │
    │    │        │          │          │B：是             │        │
    ├──┼────┼─────┼─────┼─────────┼────┤
    │ 二 │95.04.20│0000000000│0000000000│B：小玲，允哥     │警卷(一)第│
    │    │20:43:16│          │          │A：他外出         │202頁   │
    │    │   ∫   │          │          │                  │        │
    │    │20:43:53│          │          │                  │        │
    └──┴────┴─────┴─────┴─────────┴────┘
    上述監聽譯文足以顯示證人戊○○應係在95年4月20日撥打
    被告甲○○持用之0000000000號聯絡購買海洛因之事宜，該
    通電話係由共犯癸○○代為接聽，並相約在新營市第三市場
    進行交易，此點恰與證人戊○○於警詢時所述：95年4月20
    日下午3時許在臺南縣新營市○○路市場前向「允仔」之朋
    友「小玲」購得1小包海洛因乙節相符。證人戊○○於偵訊
    中之證述（提及均係共犯壬○○接聽）既與警詢時之證述（
    未曾提及共犯壬○○）有明顯不同，且亦與共犯癸○○前揭
    證述之內容互有差異，本院審酌人之記憶每有隨時間經過而
    出現誤差之情況出現，復參酌被告甲○○亦曾於95年6月2日
    偵查中自承：「（你拿海洛因給戊○○幾次？）我請癸○○
    拿海洛因給戊○○，時間是95年4月間，1次，地點在新營市
    ○○路的第3市場。」（見7455號偵查卷第300頁）等情，認
    此處應以上揭監聽譯文內容為基準，並佐以前述諸多供述證
    據，而就證人戊○○究竟係在何時、何地、向何人以多少價
    格購得海洛因等事實加以認定。
  5.比對證人戊○○於警詢、偵查中所證述之內容、共犯癸○○
    上揭自承之內容及前揭監聽譯文，併參酌共犯壬○○所稱係
    自95年4月24日起始受被告甲○○指使共同販賣海洛因等情
    ，再佐以卷內0000000000號之通聯紀錄中，自95年4月24日
    起查無證人戊○○再以0000000000號撥打0000000000號之通
    聯紀錄等情況觀之，此部分自應從最有利於被告之認定，而
    認證人戊○○係於95年4月20日撥打被告甲○○持用之0000
    000000號欲購買海洛因，經共犯癸○○代為接聽後，而在臺
    南縣新營市第三市場，以300元（此處係以共犯癸○○所供
    述之最低價格為準）之代價，向共犯癸○○購得1小包海洛
    因。
  (八)販賣海洛因予證人己○○部分：
  1.證人己○○於偵查中結證：「（95年4月27日當時你被警察
    逮捕前你打電話給何人，要做何事？）我用公用電話打0000
    000000給綽號『兄仔』，我要向他買海洛因，後來被警察抓
    到，我才知道那個人就是壬○○。…（你向壬○○買過幾次
    海洛因？）我記得的有3、4次，時間從95年3月中旬至95年4
    月27日我被抓的前一天，交易地點都在新營火車站，海洛因
    1包1,000元，但是我都是先交錢給他，他叫我等一下，他再
    去跟別人拿海洛因給我，我不知道他去跟誰拿，我跟壬○○
    接觸時間不久。」等語（見7455號偵查卷第342頁）。於96
    年5月2日原審復結證：我有吸食海洛因，海洛因都是向壬○○買的，都是撥打0000000000號購買，是我朋友「阿田」說
    如果要買毒品就打這個電話。每次都是壬○○接聽，都是打
    電話約在新營火車站前交錢與毒品等語（見原審卷(三)第159
    -161頁），前後供述大致相符。
  2.共犯壬○○於96年5月2日原審審理時結證：「（你總共送給
    己○○幾次毒品？）約1、2次。（拿毒品給他每次收取多少
    錢？）約1,000元。（毒品如何拿給他？）是『允仔』拿給
    我，我拿去給己○○，己○○再拿1,000元給我，我再將錢
    交給『允仔』即甲○○，甲○○再拿毒品給我吸食。（允仔
    如何拿給你？）『允仔』拿給我的時候，會告訴我拿去哪裡
    給什麼人。（己○○打來的電話都是你接聽的嗎？）因為00
    00000000交給我時，有設定自動轉接，所以打給0000000000
    的電話若0000000000無人接聽時，我的0000000000就會響起
    ，我就會接聽。」等語（見原審卷(三)第163頁），顯係自承
    曾販賣海洛因予證人己○○1、2次，依罪疑唯輕原則，以最
    有利於被告之次數計算，應認證人己○○曾向被告購買海洛
    因1次。
  3.證人己○○既證稱係以「公用電話」撥打0000000000號聯繫
    購買海洛因之事宜，在無從確認其所使用公用電話之正確號
    碼下，雖無從以卷內之通聯紀錄及監聽譯文進行比對，然證
    人己○○上揭證言與共犯壬○○上揭證述內容，在「曾以00
    00000000號聯繫後交易海洛因1次」之範圍內既互核相符，
    此部分自應從最有利於被告之認定，認證人己○○係在95年
    4月24日起至同年月27日止此段期間內，曾1次撥打00000000
    00號聯繫後，在臺南縣新營火車站，以1,000元之代價，向
    共犯壬○○購得1小包海洛因。
  (九)販賣海洛因予共犯壬○○部分：
  1.共犯壬○○於96年5月2日原審結證：「（4月25日之前毒品
    來源？）都是跟甲○○買的，次數難算了。最後一次是在24
    日早上向甲○○買毒品，約買1,000元，是去三民路的第3市
    場向甲○○買的。（何時開始向甲○○買毒品？）何時認識
    他我忘記了，可能2月才開始向他買。（多久買一次毒品？
    ）應該是每天。（每天買的數量為何？）每次買1包，1,000
    或是1,500元，錢較多時就多買一點。」等語（見原審卷(三)
    第165-166頁）。
  2.共犯壬○○平日確有施用海洛因之習慣，業經認定如前，而
    其自警詢、偵查、原審準備程序及審理程序中，始終供稱係
    因沾染海洛因毒癮至深，原先係向被告甲○○購買海洛因施
    用，後來沒錢購買海洛因，受被告甲○○之慫恿，收受被告
    甲○○所交付之0000000000號行動電話作為聯繫工具，代被
    告甲○○出面與欲向被告甲○○購買海洛因之人進行海洛因
    交易，而獲取免費之海洛因供己施用，其歷次供述內容雖就
    小細節（例如：開始販賣之始點等）偶有出入，然其所陳述
    之重點前後均無不同，顯見其供述內容之可信性甚高，依憑
    其上述證言，併審酌其上揭證述內容顯係表達向被告甲○○
    購買海洛因之次數有多次（即至少有2次），每次1包，每包
    至少1,000元等情，作最有利於被告之認定，應認共犯壬○○係在95年3、4月間，曾向被告甲○○購買海洛因2次，每
    次均以1,000元之代價，購得1小包海洛因。
  (十)又被告甲○○雖否販賣海洛因，無法探求其購入及販賣海洛
    因之價格，惟販賣毒品係違法行為，非可公然為之，亦無公
    定之價格，無論瓶裝或紙包，均可任意分裝增減份量。每次
    買賣之價差，亦隨時依雙方資力、關係之深淺、需求之數量
    、來源是否充裕、販賣者是否渴求資金、查緝是否嚴緊、購
    買者被查獲時供述購買對象之風險評估等，異其標準，非可
    一概而論。販賣之利得除經坦承及價量俱臻明確外，委難察
    得實情。而近年來政府為杜絕毒品之氾濫，對於查緝施用及
    販賣毒品之工作，無不嚴加執行，非法販賣毒品，又為違反
    毒品危害防制條例之重罪，其法定刑為死刑、無期徒刑，經
    警查緝甚嚴，設若無利可圖，衡情一般持有毒品之人當無輕
    易將所持有之毒品轉讓他人而甘冒於再次向他人購買時，而
    有被查獲移送法辦之危險之理，且被告甲○○慫恿女友癸○○及友人壬○○參與販賣行列，免費提供毒品讓彼等解癮，
    自有獲利，且上述購買者與之既非至親，又無故舊關係，則
    被告甲○○出售毒品海洛因給渠等，若無從中謀利，顯與常
    情不符，是被告甲○○前揭販賣毒品海洛因，顯有營利之意
    圖。
  (十一)至其餘被告聲請調查之證據，業經被告捨棄（本院卷第259
    頁），本院亦認本案之事證明確而無調查之必要，附此敘明
    。
四、被告甲○○轉讓海洛因部分：
  (一)證人癸○○、壬○○、乙○○、辛○○4人平日均有吸食海
    洛因之習慣，此經該四人於警詢、偵查及審理中自承無訛，
    且該4人於警詢時經採尿送驗結果，均呈嗎啡陽性反應，有
    長榮大學出具之確認報告共4紙、臺南縣警察局麻豆分局尿
    液送驗對照表2紙、臺南縣警察局尿液編號與真實姓名對照
    表1紙在卷可稽（見7455號偵查卷第314、318、362頁，8244
    號偵查卷第131頁），此部分之事實堪信為實。
  (二)轉讓海洛因予證人癸○○部分：
  1.證人癸○○於偵查中結證：「（妳施用的海洛因是何人提供
    給妳？）甲○○，他是送我施用，不用錢的。」等語（見82
    44號偵查卷第114頁）；於原審證稱：「（甲○○免費讓妳
    吸食海洛因？）有的，我和甲○○共同集資買過海洛因，如
    果我沒錢買時，他也會免費提供讓我施用。（妳沒有出錢時
    ，甲○○讓妳施用毒品，是否事後再拿錢給他？）我們沒有
    談到錢的事。（妳從何時開始向甲○○拿毒品施用？）95年
    1月。…94年10月時，我都是和甲○○合資買來施用，到95
    年1月時，我沒有錢了，就改由向甲○○拿毒品來免費施用
    ，一直到95年4月27日甲○○被抓時。」等語（見原審卷(二)
    第238-241頁）。且證人癸○○於原審亦結證：如果是我跟
    甲○○合資買毒品，就是我出一半價錢，他出一半價錢，甲○○買回來之後，我就向甲○○拿回我應得的那一半，不會
    把我的部分寄放在甲○○那裡等語（見原審卷(二)第240-241
    頁），顯見證人癸○○對於「無償轉讓、贈與」與「合資購
    買」兩者之認定甚為明確，並無混淆誤認之情事。
  2.被告甲○○於95年4月28日偵查中供稱：「（你有提供毒品
    給癸○○使用？）有，我拿海洛因給她，自去年10月開始免
    費提供給她，最後1次是昨天，都在她的家裡交給她。」（
    見7455號偵查卷第34之2頁），於95年6月20日起訴移審之訊
    問程序中亦稱：「我只有轉讓給癸○○，時間約是在95年4
    月間，詳細時間我忘記了，次數我也忘記了。」等語（見(一)
    審卷第30頁），益徵證人癸○○上揭證述之可信性。
  3.證人癸○○與被告甲○○係男女朋友關係，且兩人育有一女
    ，此為被告甲○○所自承，足見兩人親密關係甚深，顯見證
    人癸○○實無刻意誣陷被告甲○○之必要，其上揭證述內容
    確屬可信。
  (三)轉讓海洛因予證人壬○○部分：
  1.證人壬○○於95年4月28日檢察官偵查中結證：因為我沒錢
    買海洛因，甲○○對我說，如果我幫他賣毒品給別人，每賣
    出5包就會免費1包海洛因給我施用，他都是給我海洛因等語
    （見7455號偵查卷第34頁），於96年5月2日原審亦結證：「
    我於4月25日前都是向甲○○買的，之後因為我沒錢，所以
    甲○○就叫我幫他送貨（海洛因），他願意給我海洛因吸食
    。（你幫甲○○販毒這段期間，甲○○總共轉讓多少毒品給
    你施用？）1天約3包，我1包可以施打1次。…甲○○每次給
    我的都是打1次的毒品數量，我通常每天照3餐打，27日被抓
    到的那天，我已經施打後才被抓到，扣案的兩包是甲○○給
    我的。」等語（見原審卷(三)第162、165頁）。
  2.證人壬○○所述證言之可信性極高，業經認定如前，而其所
    證內容復有前揭驗尿報告可資佐證，是此部分亦足堪認定（
    惟轉讓予壬○○之始點應係自95年4月24日起，前揭證述內
    容係其記憶誤認所致，業經認定如前）。
  (四)轉讓海洛因予證人乙○○部分：
  1.證人乙○○於檢察官偵查中結證：「（你施用的海洛因向何
    人購買？）綽號『允仔』的甲○○有時會賣我，但有時也會
    免費送我。（何時、地向甲○○買海洛因及他送你海洛因？
    ）甲○○．送我3次海洛因，我都是用我家裡的電話0000000
    打甲○○的行動電話0000000000、0000000000聯絡，甲○○
    送我海洛因的時間，第1次我是在95年2、3月間，我去甲○○後壁鄉安溪寮福安村的家找他，他免費送我海洛因3次，
    …他送我海洛因的時間大約在95年2月20幾號。」等語（見
    7455號偵查卷第143頁）。而證人乙○○於96年3月13日原審
    結證之內容業經本院認定為不實，而以其於偵查中證述之上
    揭內容始屬可採，詳如前述。
  2.證人乙○○於偵查中即證述曾自被告甲○○處無償受讓海洛
    因施用，且於原審審理時竟甘冒另行被訴偽證罪之風險對被
    告甲○○有諸多迴護之詞，顯見證人乙○○實無刻意誣陷被
    告甲○○之可能，足認其上揭偵訊中證述內容確屬可採。
  (五)關於轉讓海洛因予證人辛○○之部分：
  1.證人辛○○於偵查中結證：「我與甲○○是從小認識的朋友
    ，他弟弟是我同學，癸○○是甲○○的女朋友。（甲○○及
    癸○○有無賣過你海洛因？）沒有，只有甲○○免費送我海
    洛因過。甲○○送過我1次，95年4月間在新營市第3市場廁
    所旁，甲○○免費拿1小包海洛因給我施用。」等語（見745
    5號偵查卷第286至287頁），明確陳述被告甲○○曾「免費
    贈送」海洛因予伊1次，且係由被告甲○○給伊施用。
  2.詎證人辛○○於96年6月26日原審審理時翻異前詞，改稱：
    「有一天我曾經在甲○○家裡桌上拿走一包海洛因吸食，當
    時我有跟在廁所內的甲○○講，甲○○當時在廁所內沒有回
    答我，我就在他房間拿了海洛因吸食。（你的意思是說，你
    認為當時甲○○同意無償轉讓毒品給你？）我沒有這樣說，
    但是我們是好朋友，主觀上我是這樣認為。（你主觀上這麼
    想，客觀上沒有得到他的同意，那麼你拿毒品就是偷竊了？
    ）我有跟他說，但是他沒有回答我。（你不也在偵訊中說甲○○免費提供毒品給你？）我有這樣說，但是我的意思是甲○○的家就在第三市場旁。」云云（見原審卷(三)第226-237
    頁），核與其於偵查中之上揭證述大相逕庭。
  3.證人辛○○為57年次，乃年近40歲之成年人，對於「免費贈
    送」之定義及解釋，當無誤認之理，亦無誤將「只向甲○○
    表示要拿走甲○○之海洛因供己施用，尚未得甲○○表示同
    意，即逕行拿取施用」陳述為「甲○○免費贈送海洛因予伊
    」之可能，是以，足認其於原審審理時所述顯係不實，而以
    其於偵查中證述之內容始屬可採。
五、刑法新舊法比較：按被告行為後，刑法已於94年2月2日修正
    公布，並於95年7月1日生效施行。而刑法第2條第1項修正為
    「行為後法律有變更者，適用行為時之法律。但行為後之法
    律有利於行為人者，適用最有利於行為人之法律。」採「從
    舊從輕」之原則，與修正前刑法第二條採「從新從輕」之原
    則不同。又比較時應就罪刑有關之共犯、未遂犯、想像競合
    犯、牽連犯、連續犯、結合犯，以及累犯加重、自首減輕暨
    其他法定加減原因（如身分加減）與加減例比等一切情形，
    綜其全部罪刑之結果而為比較。
  (一)共同正犯部分：修正施行前刑法第28條之規定為：「2人以
    上共同實施犯罪之行為者，皆為正犯。」修正施行後之規定
    則為：「2人以上共同實行犯罪之行為者，皆為正犯。」揆
    諸本條之修正理由係為釐清陰謀共同正犯、預備共同正犯是
    否合乎正犯之要件，即認共同正犯包括共謀共同正犯，但不
    包括陰謀共同正犯及預備共同正犯。故關於共同實施犯罪之
    正犯論以共同正犯，無論依修正前或修正後之規定，均構成
    共同正犯，即無有利或不利之情形，無庸為新舊法之比較。
  (二)關於連續犯規定：刑法第56條連續犯之規定業經修正後之新
    刑法刪除，倘依修正後之新法，被告先後多次犯罪行為，即
    應分論併罰。此刪除雖非犯罪構成要件之變更，但顯已影響
    行為人刑罰之法律效果，自屬法律有變更，依新法第2條第1
    項規定，比較新、舊法結果，自以適用被告行為時法律即舊
    法論以連續犯，較有利於被告。
  (三)關於累犯規定：修正前刑法第47條規定：「受有期徒刑之執
    行完畢，或受無期徒刑或有期徒刑一部之執行而赦免後，5
    年以內再犯有期徒刑以上之罪者，為累犯，加重本刑至2分
    之1。」不論故意或過失，5年以內再犯有期徒刑以上之罪者
    ，均為累犯。新刑法第47條第1項規定：「受徒刑之執行完
    畢，或一部之執行而赦免後，5年以內故意再犯有期徒刑以
    上之罪者，為累犯，加重本刑至2分之1。」以再犯為故意，
    始為累犯。然本案被告受有期徒刑之執行完畢，於5年內故
    意再犯有期徒刑以上之罪，無論依修正前刑法第47條或修正
    後第47條第1項之規定均構成累犯，即無有利或不利之情形
    ，於刑法修正施行後法院為裁判時，無庸為新、舊法之比較
    。
  (四)關於法定本刑死刑及無期徒刑減輕之規定：舊刑法第64條第
    2項死刑減輕之規定為「為無期徒刑，15年以下12年以上有
    期徒刑。」新刑法修正為「為無期徒刑」；舊刑法第65條第
    2項無期徒刑減輕之規定為「為7年以上有期徒刑。」新刑法
    修正為「為20年以下15年以上有期徒刑。」因涉及科刑規範
    變更，自有新舊法比較之適用，比較結果，以舊法有利於被
    告。
  (五)關於罰金刑之規定：舊刑法第33條第5款「罰金：1元以上」
    之規定，修正公布為新法第33條第5款「罰金：新臺幣1,000
    元以上，以百元計算之。」比較新舊法結果，刑法法定本刑
    中列有罰金刑者，舊法顯然較有利於行為人，被告本件犯罪
    關於法定罰金刑部分，以行為時之修正前刑法第33條第5款
    定其罰金部分之法定刑，對被告較為有利。
  (六)關於牽連犯之規定：被告行為後，刑法刪除第55條關於牽連
    犯之規定。本件被告所犯上開販賣第一級毒品罪與轉讓第一
    級毒品罪間具有牽連犯之關係，依修正前即行為時之規定，
    應從一重之罪處斷；依修正後之刑法既已刪除牽連犯之規定
    ，則所犯上述2罪應依數罪併罰之規定分論併罰。比較新舊
    法之規定，以修正前之牽連犯之規定較有利於被告。
  (七) 本件涉及刑法法律變更部分，綜合上述比較新舊法之規定
     ，以舊刑法有利於被告，依新修正刑法第2條第1項規定，
     自應適用行為時舊刑法。
  (八)新刑法第59條之規定，為法院就刑之裁量及酌減審認標準見
    解之明文化，非屬法律之變更，併此敘明。
六、毒品危害防制條例之新、舊法比較：按被告犯罪後，毒品危
    害防制條例部分條文業於98年5月5日經修正通過，並於同年
    月20日經總統公布，於同年月22日起施行，其中第4條第1項
    修正前規定：製造、運輸、販賣第一級毒品者，處死刑或無
    期徒刑；處無期徒刑者，得併科新臺幣1千萬元以下罰金。
    修正後規定為：製造、運輸、販賣第一級毒品者，處死刑或
    無期徒刑；處無期徒刑者，得併科新臺幣2千萬元以下罰金
    修正後乃加重罰金刑部分，經比較上開新舊法後，以修正前
    之規定對被告有利，依刑法第2條第1項前段之規定，自應適
    用修正前該條例第4條第2項之規定。
七、論罪：
    (一)查海洛因係屬毒品危害防制條例第2條第2項第1款所列之
      第一級毒品。核被告甲○○所為，係犯毒品危害防制條例
      第4條第1項販賣第一級毒品罪及同條例第8條第1項轉讓第
      一級毒品罪。被告於販賣或轉讓前持有第一級毒品之低度
      行為，應為販賣或轉讓之高度行為所吸收，不另論罪。
    (二)被告與癸○○間就附表壹編號1第2次、編號2第1、2次、
      編號4第4、5次、編號6犯行，及被告與壬○○間就附表一
      編號1第3次、編號2第3次、編號7犯行，有犯意聯絡及行
      為分擔，各成立共同正犯。
    (三)被告所犯販賣第一級毒品及轉讓第一級毒品之犯行，各時
      間緊接，方法相同，觸犯構成要件相同之罪名，顯均係基
      於概括犯意反覆為之，應依修正前刑法第56條連續犯規定
      ，分別論以一罪，除販賣第一級毒品罪法定刑為死刑、無
      期徒刑之部分依法不得加重外，其餘（即販賣第一級毒品
      罪法定刑為罰金之部分及轉讓第一級毒品罪）均依法加重
      其刑。
    (四)被告轉讓第一級毒品與販賣第一級毒品罪間，有方法結果
      之牽連關係，應從一重處斷。公訴人雖認被告甲○○所犯
      上開二罪之間係數罪併罰關係（此於起訴書中並未載明，
      經公訴人於審理中補充陳述，詳原審卷(三)第260頁），惟
      被告甲○○於販賣海洛因之過程中，係持續以轉讓海洛因
      予癸○○及壬○○之方式，使癸○○及壬○○甘願與之共
      同販賣海洛因，兩者之間顯然具有方法、目的之牽連關係
      ，適用修正施行前刑法第55條牽連犯之規定，從較重之販
      賣第一級毒品罪處斷。
    (五)被告曾犯違反毒品危害防制條例案件，經臺灣臺南地方法
      院判處有期徒刑5月確定，於90年4月10日執行完畢，另因
      贓物案件，經臺灣臺南地方法院判處有期徒刑3月確定，
      於94年9月28日執行完畢，有臺灣高等法院被告前案紀錄
      表可憑，5年內再犯本案之罪，為累犯，除販賣第一級毒
      品罪法定刑為死刑、無期徒刑之部分依法不得加重外，其
      餘（即販賣第一級毒品罪法定刑為罰金之部分）依法加重
      其刑。
    (六)又被告販賣毒品海洛因對象雖有8人，販賣海洛因所得合
      計僅18,150元，以毒品海洛因之市價不菲，足認被告販賣
      毒品海洛因之數量非鉅，與大量販賣第一級毒品以賺取巨
      額利潤者，顯屬有別，是以被告販賣海洛因犯行情節而論
      ，惡性尚非重大不赦，若以毒品危害防制條例第4條第1項
      所規定之法定本刑而科處最輕本刑無期徒刑，實屬情輕法
      重，在客觀上尚足以引起一般之同情，尚有堪資憫恕之處
      ，乃依刑法第59條酌量減輕其刑，並先加後減（關於販賣
      海洛因部分僅法定本刑罰金部分有加重問題）。
    (七)被告甲○○雖辯稱曾供出毒品來源，係向梁金池購買云云
      ，然按犯毒品危害防制條例販賣毒品罪，供出毒品來源，
      因而破獲者，依同條例第17條得減輕其刑之規定。其所稱
      「供出毒品來源，因而破獲者」，係指被告供出毒品來源
      之有關資料，諸如前手之姓名、年籍、住居所、或其他足
      資辨別之特徵等，使調查或偵查犯罪之公務員因而對之發
      動調查或偵查並破獲者而言。申言之，被告之「供出毒品
      來源」，與調查或偵查犯罪之公務員對之發動調查或偵查
      並進而破獲之間，論理上須具有先後且相當的因果關係，
      非謂被告一有「自白」、「指認」毒品來源之人，而破獲
      在後，即得依上開規定予以減刑。若被告供出毒品來源者
      之前，調查或偵查犯罪之公務員已有確切之證據，足以合
      理之懷疑被告所供販賣毒品來源之人，則嗣後之破獲與被
      告之「供出毒品來源」間，即欠缺先後且相當的因果關係
      ，自不得適用上開規定予以減刑（最高法院97年度台上字
      第1475號判決參照）。經查：
    1.本院依職權函詢台南縣警察局有關被告是否曾供出毒品來
      源而查獲梁金池，依該局警員職務報告所述（本院卷第16
      2頁），警方於95年4月18日通訊監察期間已知被告上游毒
      販持用電話為0000000000（本院卷第168頁之通訊監察譯
      文，該電話為梁金池所持有，詳梁金池販賣毒品案之起訴
      書），且警方於同年4月25日即聲請對該電話進行通訊監
      察，有卷附之臺灣臺南地方法院檢察署95年4月25日95年
      南檢朝審聲監續字第000411號通訊監察書在卷可查（參本
      院卷P175），且於同年4月20日、23日、25日、27日查知
      上游毒販持用電話為0000000000（本院卷第169-174頁）
      ，並於同年5月9日聲請對該電話進行通訊監察，有卷附之
      臺灣臺南地方法院檢察署95年5月9日95年南檢朝審聲監續
      字第000460號通訊監察書在卷可查（參本院卷第179頁）
      等情，業經本院調取經臺灣臺南地方法院檢察署95年南檢
      朝審聲監續字第000411、000460號通訊監察書卷核對無訛
      ，足證警方已據前揭譯文內容而於95年4月25日即對甲○○之毒品上游發動偵查行動。
    2.而經調取梁金池所犯販賣第一級毒品刑事卷宗（臺灣高雄
      地方法院檢察署96年度偵字第7683號偵審卷宗）：被告甲○○首次於95年4月27日警詢筆錄（96訴1300卷第67-73頁
      ，與本案被告首次警訊相同）供稱：「（你今日所注射之
      毒品是向何人購買？）是我向高雄一名叫「阿老」之男子
      所購買。（「阿老」的真實姓名為何？你如何向他購買？
      聯絡方式？）真實姓名我不知道，我均是0000000000行動
      電話與他聯絡後，約定地點前往高雄向他購買。」等語，
      其後於95年5月19日警方至看守所訊問被告之警詢筆錄（
      警卷第79-89頁，與本案之95年5月19日警詢筆錄相同）供
      稱：「（你所施用的毒品海洛因係向何人購買？）毒品海
      洛因是向綽號「老仔」購買。（綽號「老仔」真實姓名年
      籍為何？如何聯絡？）真實姓名我不知道…電話我已忘記
      ，但是有在95年4月27日在麻豆分局六甲分駐所所製作筆
      錄中有供述其中一支電話。（現警方提示犯罪嫌疑人指認
      紀錄表…你所稱購買毒品來源的綽號「老仔」？）編號1
      就是我所指稱販賣海洛因毒品之綽號「老仔」梁金池。」
      等語，足認被告甲○○係於95年4月27日警詢中始首度提
      及毒品來源係綽號「阿老」所提供，並供出阿老所持用之
      0000000000門號（詳警卷一第16頁），惟顯已晚於警方上
      開發動偵查行動時點（即95年4月25日）。
    3.被告雖提出梁金池販賣毒品案之起訴書（臺灣高雄地方法
      院檢察署檢察官96年度偵字第7683號）為證，欲證明被告
      確實有供出毒品來源為梁金池，惟該起訴書僅能證明梁金
      池曾販賣毒品予被告，尚難憑此遽認被告於警方偵查梁金
      池前被告已供出毒品來源而破獲梁金池販賣毒品案。
    4.綜上，於被告95年4月27日供出其毒品來源梁金池之電話
      前，警方已得知其毒品來源之電話並聲請通訊監察而執行
      在案，是警方查獲梁金池應非被告所供出而查獲。
八、原審予被告論罪科刑，固非無見。惟：(一)被告甲○○係個別
    與癸○○、壬○○成立共同正犯關係，原審認被告甲○○、
    癸○○、壬○○3人間成立共同正犯關係，尚有未洽。(二)毒
    品危害防制條例第19條第1項規定「犯第4條至第9條、第12
    條、第13條或第14條第1項、第2項之罪者，其供犯罪所用或
    因犯罪所得之財物，均沒收之，如全部或一部不能沒收時，
    追徵其價額或以其財產抵償之。」係刑法第38條第1項第2款
    、第3款沒收之特別規定。在共同正犯間，因其犯罪所得係
    合併計算，且於全部或一部不能沒收時以其財產抵償之，為
    避免執行時發生重複沒收、抵償之情形，故各共同正犯之間
    係採連帶沒收主義，應於裁判時諭知連帶沒收，不得就全體
    共同正犯之總所得，對各共同正犯分別重複諭知沒收。原判
    決未為連帶沒收之諭知，且對於扣案供犯本件販賣第一級毒
    品罪所用之行動電話2支，未依毒品危害防制條例第19條第1
    項之特別規定沒收，卻依刑法第38條第1項第2款宣告沒收，
    其適用法則自有不當。(三)原判決就法定罰金刑部分未依刑法
    第2條第1項規定為新舊法之比較適用，且就毒品防制條例第
    4條第1項規定，亦未及為新舊法之適用比較。(四)被告轉讓予
    乙○○、辛○○部分，漏未論罪。(五)被告販賣海洛因予己○○之次數應僅有1次（詳如後述不另為無罪諭知部分），原
    判決認有2次犯行，亦有不當。被告上訴意旨，否認犯罪，
    指摘原判決不當，固無足取。惟原判決關於被告部分既有上
    述可議之處，自應由本院將原判決此部分撤銷改判。爰審酌
    被告前有施用毒品、贓物罪等前科紀錄，素行不佳，販賣海
    洛因之次數、數量及犯罪後之態度等一切情狀，量處販賣第
    一級毒品罪有期徒刑13年。
九、扣案之第一級毒品海洛因2包內之海洛因（驗餘淨重0.18公
    克），屬第一級毒品，應依毒品危害防制條例第18條第1項
    前段規定宣告沒收銷燬之。毒品外包裝二個係用於包裹毒品
    ，防其裸露、潮濕，以便於攜帶販賣，併依毒品危害防制條
    例第19條第1項規定宣告沒收。另扣案之BENTEN牌紅色行動
    電話1支（內含門號0000000000號SIM卡1枚），被告供承係
    其所有；扣案之MOTOROLA牌行動電話1支（內含0000000000
    號SIM卡1枚），被告於95年4月27日警詢時、95年4月28日偵
    查中及同日原審羈押前訊問程序中均自承係其所有（見警卷
    (一)第13頁、7455號偵卷第34之2頁、聲羈卷第5頁），縱於原
    審改口否認（見原審卷(三)第267頁），然依其之前之供述內
    容及共犯壬○○之證述，當足認定前揭2支行動電話均係被
    告所有供犯本案販賣第一級毒品罪所用之物，均依毒品危害
    防制條例第19條規定宣告沒收。又被告甲○○及癸○○共同
    販賣海洛因之時間，均係自95五年4月間起至同年4月27日止
    ，而被告甲○○及共犯壬○○共同販賣海洛因之時間係自95
    年4月24日起至同年4月27日止，是以，被告甲○○販賣毒品
    所得，應為18,150元（包括販賣予壬○○2,000元），其中
    癸○○參與部分，為5,150元，壬○○參與部分，為3,000元
    （詳如附表貳所示），前揭所得均係因犯販賣第一級毒品罪
    所得之財物，均依毒品危害防制條例第19條第1項規定宣告
    沒收（其中5,150元與癸○○連帶沒收，其中3,000元與壬○○連帶沒收），如全部或一部不能沒收時，以其財產抵償之
    。至扣案之電子磅秤1個、共犯壬○○之女友所有之SAMSUNG
    牌行動電話1支（內含0000000000號SIM卡1枚），及自被告
    處扣得之注射針筒3支，均無從認定確與本案販賣第一級毒
    品罪或轉讓第一級毒品罪有關，均無從宣告沒收。
貳、不另為無罪諭知部分：
一、公訴意旨另以：被告甲○○、與癸○○及壬○○3人共同基
    於販賣第一級毒品海洛因之概括犯意聯絡，以上揭分工方式
    ，於95年3至4月間，在臺南縣新營市○○路第3市場，以每1
    小包海洛因1,000元之代價，販賣海洛因予證人戊○○，前
    後達10次；於95年3月中旬某日起至同年4月（起訴書漏載「
    4」字）24日止，在臺南縣新營市火車站，以每1小包海洛因
    1千元之代價，販賣海洛因予證人己○○2次，因認被告3人
    就此部分亦共同涉有毒品危害防制條例第4條第1項販賣第一
    級毒品罪嫌云云（至起訴書誤載被告3人共同販賣予辛○○
    、葉樹福部分，因起訴書未載明該部分之犯罪時間、地點及
    販賣之毒品數量，檢察官於原審審理中刪除起訴書犯罪事實
    欄有關兩人姓名之記載，詳原審卷(三)第260頁）。
二、按犯罪事實應依證據認定之，無證據不得認定犯罪事實，不
    能證明被告犯罪者，應諭知無罪之判決，刑事訴訟法第154
    條第2項、第301條第1項分別定有明文。次按認定不利於被
    告之事實，須依積極證據，苟積極證據不足為不利於被告事
    實之認定時，即應為有利於被告之認定，更不必有何有利之
    證據，縱令被告否認犯罪事實所持之辯解不能成立，仍非有
    積極證據足以證明其犯罪行為者，不能遽為有罪之認定（最
    高法院30年上字第816號、第1831號等判例意旨參照）。又
    認定犯罪事實所憑之證據，雖不以直接證據為限，間接證據
    亦包括在內；然無論直接或間接證據，其為訴訟上之證明，
    須於通常一般之人均不致有所懷疑，而得確信其為真實之程
    度者，始得據為有罪之認定，倘其證明尚未達到此一程度，
    而有合理之懷疑存在，致使無從形成有罪之確信，本諸罪疑
    惟輕之原則，即應為無罪之判決（最高法院76年臺上字第49
    86號判例意旨參照）。
三、公訴人認被告3人尚有上述共同販賣海洛因予證人戊○○10
    次及共同販賣海洛因予證人己○○2次之犯行，無非係以證
    人戊○○、梁俊栩於偵訊中經具結後之證言，及上揭其他書
    證、扣案物等，作為證據。
四、惟查：證人戊○○於偵查中所證述之購得次數雖分別為「11
    次」、「3次」，惟經佐以卷附其他事證認定結果：證人戊○○應係於95年4月20日撥打被告甲○○持用之0000000000
    號欲購買海洛因，經癸○○代為接聽後，而在臺南縣新營市
    第3市場，以300元之代價，向癸○○購得1小包海洛因，次
    數僅有1次，詳如前述；而證人己○○應係於95年4月24日起
    至同年月27日止此段期間內，曾撥打0000000000號聯繫後，
    在臺南縣新營火車站，以1,000元之代價，向壬○○購得1小
    包海洛因，次數僅有1次，亦詳如前述。此2位證人於偵訊中
    所證述之其餘「10次」、「2次」，僅有該2位證人之證言，
    欠缺其他積極證據足資擔保其該部分證言之可信性。是以，
    既無其他積極之補強證據，足以證明證人戊○○、梁俊栩前
    開證詞與事實相符，公訴人指訴被告甲○○此部分犯罪，則
    屬不能證明，惟公訴人認此部分與前述論罪科刑之部分有連
    續犯之裁判上一罪關係，乃不另為無罪之諭知。
據上論結，應依刑事訴訟法第369條第1項前段、第364條、第299
條第1項前段，（修正前）毒品危害防制條例第4條第1項、第8條
第1項、第18條第1項前段、第19條第1項，刑法第11條前段、第2
條第1項前段、第28條、（修正前）第55條、（修正前）第56條
、第47條、第59條，判決如主文。
本案經檢察官邱克斌到庭執行職務。
中    華    民    國    98    年    8     月    13    日
                  刑事第二庭  審判長法  官  葉居正
                                    法  官  郭千黛
                                    法  官  洪碧雀
以上正本證明與原本無異。
如不服本判決應於收受送達後10日內向本院提出上訴書狀，其未
敘述上訴理由者，並得於提起上訴後10日內向本院補提理由書（
均須按他造當事人之人數附繕本）「切勿逕送上級法院」。
                                    書記官  王薇潔
中    華    民    國    98    年    8     月    13    日
附錄本案論罪科刑法條全文：
毒品危害防制條例第4條第1項
製造、運輸、販賣第一級毒品者，處死刑或無期徒刑；處無期徒
刑者，得併科新臺幣2千萬元以下罰金。
【附表一】：
┌──┬───┬──┬────────────────┬─────────┐
│編號│買受人│次數│      販賣海洛因之過程          │ 販賣海洛因之所得 │
│    │      │    │       （新臺幣：元）           │  （新臺幣：元）  │
├──┼───┼──┼────────────────┼─────────┤
│ 1  │丙○○│3次 │(1)於95年4月初，在臺南縣新營火車 │第1次：甲○○單獨 │
│    │      │    │  站前，巧遇甲○○，以1,000元代 │販賣海洛因得款1,00│
│    │      │    │  價，向甲○○購得1小包海洛因。 │0元。             │
│    │      │    │(2)於95年4月間（4月23日以前），撥│第2次：甲○○與吳 │
│    │      │    │  打0000000000號聯絡後，在臺南縣│惠玲共同販賣海洛因│
│    │      │    │  新營市某處，以1,000元代價，向 │，得款1,000元。   │
│    │      │    │  癸○○購得1小包海洛因。       │第3次：甲○○、吳 │
│    │      │    │(3)於95年4月24日至同年月24日間之 │俊樺共同販賣海洛因│
│    │      │    │  某日，撥打0000000000號聯絡後，│，得款1,000元  。 │
│    │      │    │  在臺南縣東山鄉聖賢村頂窩廟前廣│計3次得款3,000元。│
│    │      │    │  場，以1,000元代價，向壬○○購 │                  │
│    │      │    │  得1小包海洛因。               │                  │
├──┼───┼──┼────────────────┼─────────┤
│ 2  │乙○○│3次 │(1)於95年4月24日起至同年月27日止 │第1、2次：甲○○與│
│    │（綽號│    │  間，先後撥打0000000000號聯絡後│癸○○共同販賣海洛│
│    │碗櫃、│    │  ，均在臺南縣新營市第三市場附近│因，1次850元、1次 │
│    │碗粿）│    │  農會處，分別以850元、1,000元之│1,000元，得1,850元│
│    │      │    │  代價，向癸○○購得各1小包海洛 │。                │
│    │      │    │  因（前後2次共購得2小包海洛因）│第3次：甲○○、吳 │
│    │      │    │  。                            │俊樺共同販賣海洛因│
│    │      │    │(2)於95年4月24日至同年月27日間之 │，得款1,000元。   │
│    │      │    │  某日，撥打0000000000號聯絡後，│計3次得款2,850元。│
│    │      │    │  在臺南縣新營市第3市場附近農會 │                  │
│    │      │    │  處，以1,000元代價，向壬○○購 │                  │
│    │      │    │  得1小包海洛因。               │                  │
├──┼───┼──┼────────────────┼─────────┤
│ 3  │丁○○│2次 │(1)95年3月初，直接至甲○○位於臺 │甲○○單獨販賣海洛│
│    │      │    │  南縣新營市第3市場附近之住處， │因，每次各得1,000 │
│    │      │    │  以1,000元之代價，向甲○○購得 │元。              │
│    │      │    │  1小包海洛因。                 │計2次得款2,000元。│
│    │      │    │(2)95年4月間（4月23日以前），直接│                  │
│    │      │    │  至甲○○位於臺南縣新營市第3市 │                  │
│    │      │    │  場附近之住處，以1,000元之代價 │                  │
│    │      │    │  ，向甲○○購得1小包海洛因。   │                  │
├──┼───┼──┼────────────────┼─────────┤
│ 4  │黃文佑│5次 │(1)於95年4月間（4月23日以前），撥│第1-3次：甲○○販 │
│    │      │    │  打0000000000號聯絡甲○○後，在│賣海洛因，每次各得│
│    │      │    │  臺南縣新營市第3市場廁所旁、鹽 │1,000元，3次共得  │
│    │      │    │  水鎮○○路「龍鳳超商」外及（鹽│3,000元。         │
│    │      │    │  水鎮）明達中學後方，每次均以  │第4-5次：甲○○與 │
│    │      │    │  1,000元之代價，向甲○○購得1  │癸○○共同販賣海洛│
│    │      │    │  小包海洛因，前後共3次。       │因，每次各得1,000 │
│    │      │    │(2)於95年4月間（4月23日以前），撥│元，2次共得2,000元│
│    │      │    │  打0000000000號聯絡後，在臺南縣│。                │
│    │      │    │  新營市第3市場廁所旁，各以1,000│計5次得款5,000元。│
│    │      │    │  元之代價，向癸○○購得各1小包 │                  │
│    │      │    │  海洛因，前後共2 次。          │                  │
├──┼───┼──┼────────────────┼─────────┤
│ 5  │庚○○│2次 │於95年4月間（4月23日以前），以公│甲○○販賣海洛因，│
│    │（綽號│    │共電話撥打0000000000號與甲○○聯│每次各得1,000元   │
│    │寶貝）│    │絡後，均在臺南縣鹽水鎮某不知名之│計2次得款2,000元。│
│    │      │    │路旁，各以1,000元代價，向甲○○ │                  │
│    │      │    │購得各1小包海洛因，前後共2次。  │                  │
├──┼───┼──┼────────────────┼─────────┤
│ 6  │戊○○│1次 │於95年4月20日，撥打0000000000號 │甲○○與癸○○共同│
│    │      │    │聯絡後，在臺南縣新營市第3市場， │販賣海洛因，得款  │
│    │      │    │以300元之代價，向癸○○購得海洛 │300元。           │
│    │      │    │因1小包。                       │                  │
├──┼───┼──┼────────────────┼─────────┤
│ 7  │己○○│1次 │95年4月24日至同年月27日，撥打   │甲○○、壬○○共同│
│    │      │    │0000000000號聯絡後，在臺南縣新營│販賣海洛因，得款  │
│    │      │    │火車站，以1,000元之代價，向吳俊 │1,000元。         │
│    │      │    │樺各購得1小包海洛因。           │                  │
├──┼───┼──┼────────────────┼─────────┤
│ 8  │壬○○│2次 │95年4月24日以前，在臺南縣新營市 │甲○○販賣海洛因，│
│    │      │    │第3市場內，各以1,000元之代價，向│每次各得1,000元。 │
│    │      │    │甲○○各購得1小包海洛因，前後共 │計2次得款2,000元。│
│    │      │    │2次。                           │                  │
└──┴───┴──┴────────────────┴─────────┘
【附表二：販賣海洛因所得計算表】
┌───┬────────────────────────────────┐
│      │              販賣海洛因之所得（新臺幣：元）                    │
├───┼────────────────────────────────┤
│甲○○│ 18,150                                                         │
├───┼────────────────────────────────┤
│癸○○│ 1,000+1,850+2,000+300 =5,150                                   │
├───┼────────────────────────────────┤
│壬○○│ 1,000++1,000+1,000＝3,000                                      │
└───┴────────────────────────────────┘
附表三：甲○○與壬○○間自95年4月24日至同年月27日之監
        聽譯文
┌──┬────┬─────┬─────┬─────────┬────┐
│編號│通話時間│  發  話  │  受  話  │   監聽譯文內容   │備    註│
│    │年/月/日│          │          │                  │        │
│    │時/分/秒│          │          │                  │        │
├──┼────┼─────┼─────┼─────────┼────┤
│ 1  │95.04.24│0000000000│0000000000│B：你現在哪裡（允 │警卷一第│
│    │10:22:43│          │          │    阿）          │215頁   │
│    │   ∫   │          │          │A：我在車頭這裡   │        │
│    │10:23:28│          │          │B：你等一下過來手 │        │
│    │        │          │          │   機換一下，1次  │        │
│    │        │          │          │   可以2支交互使  │        │
│    │        │          │          │   用             │        │
│    │        │          │          │A：我過去再講     │        │
│    │        │          │          │B：好阿           │        │
├──┼────┼─────┼─────┼─────────┼────┤
│ 2  │95.04.24│0000000000│0000000000│B：還沒完         │警卷一第│
│    │10:53:48│          │          │A：你那個235的號碼│215頁   │
│    │   ∫   │          │          │   我電話打不進去 │        │
│    │10:54:47│          │          │   ，我過去       │        │
│    │        │          │          │B：好阿           │        │
├──┼────┼─────┼─────┼─────────┼────┤
│ 3  │95.04.24│0000000000│0000000000│B：一個叫天生的叫 │警卷一第│
│    │11:13:20│          │          │   你打給他       │216頁   │
│    │   ∫   │          │          │A：好             │        │
│    │11:13:34│          │          │                  │        │
├──┼────┼─────┼─────┼─────────┼────┤
│ 4  │95.04.24│0000000000│0000000000│A：他的電話幾號   │警卷一第│
│    │11:15:09│          │          │B：我忘記了       │216頁   │
│    │   ∫   │          │          │                  │        │
│    │11:15:26│          │          │                  │        │
├──┼────┼─────┼─────┼─────────┼────┤
│ 5  │95.04.24│0000000000│0000000000│B：如果人家要一半 │警卷一第│
│    │11:18:39│          │          │   的，我可以自己 │216頁   │
│    │   ∫   │          │          │   分嗎           │        │
│    │11:19:04│          │          │A：可以           │        │
│    │        │          │          │B：好             │        │
├──┼────┼─────┼─────┼─────────┼────┤
│ 6  │95.04.24│0000000000│0000000000│B：你都沒接電話嗎 │警卷一第│
│    │12:37:38│          │          │A：有阿，我現在趕 │70頁    │
│    │   ∫   │          │          │   著拿給人家     │        │
│    │12:38:01│          │          │B：好             │        │
├──┼────┼─────┼─────┼─────────┼────┤
│ 7  │95.04.24│0000000000│0000000000│A：允阿           │警卷一第│
│    │12:46:57│          │          │B：ㄟ             │70頁    │
│    │   ∫   │          │          │A：一個叫明德的拿 │        │
│    │12:47:38│          │          │   電話卡說要換一 │        │
│    │        │          │          │   張（應指換毒） │        │
│    │        │          │          │B：不要電話太多了 │        │
│    │        │          │          │A：不要喔         │        │
│    │        │          │          │B：你跟他說之前有 │        │
│    │        │          │          │   一條錢他不是說 │        │
│    │        │          │          │   要替我收回來   │        │
│    │        │          │          │A：喔             │        │
├──┼────┼─────┼─────┼─────────┼────┤
│ 8  │95.04.24│0000000000│0000000000│A：你那裡還剩多少 │警卷一第│
│    │13:02:36│          │          │B：剩2個          │70頁    │
│    │   ∫   │          │          │A：等一下補貨，和 │        │
│    │13:03:03│          │          │   一和（指對帳之 │        │
│    │        │          │          │   意）           │        │
│    │        │          │          │B：好             │        │
├──┼────┼─────┼─────┼─────────┼────┤
│ 9  │95.04.24│0000000000│0000000000│B：還剩1個        │警卷一第│
│    │13:26:53│          │          │A：後面那1個有沒  │218頁   │
│    │   ∫   │          │          │   有拿給你       │        │
│    │13:26:53│          │          │B：他拿八百給我   │        │
│    │        │          │          │A：碗櫃有沒有打電 │        │
│    │        │          │          │   話給你         │        │
│    │        │          │          │B：他拿八百元，他 │        │
│    │        │          │          │   說二點半要打電 │        │
│    │        │          │          │   話給你         │        │
│    │        │          │          │A：好             │        │
├──┼────┼─────┼─────┼─────────┼────┤
│ 10 │95.04.24│0000000000│0000000000│A：我沒有了       │警卷一第│
│    │14:09:18│          │          │B：回來           │218頁   │
│    │   ∫   │          │          │A：我回去         │        │
│    │14:09:31│          │          │B：嗯             │        │
├──┼────┼─────┼─────┼─────────┼────┤
│ 11 │95.04.24│0000000000│0000000000│A：你跟人說本錢五 │警卷一第│
│    │14:34:18│          │          │   百而已         │71頁    │
│    │   ∫   │          │          │B：我跟阿嫂說那有 │        │
│    │14:35:14│          │          │   影響           │        │
│    │        │          │          │A：知道就好       │        │
│    │        │          │          │B：好             │        │
├──┼────┼─────┼─────┼─────────┼────┤
│ 12 │95.04.24│0000000000│0000000000│A：碗櫃有打給你嗎 │警卷一第│
│    │16:02:35│          │          │B：沒有他不是說二 │71頁    │
│    │   ∫   │          │          │   點半打給你     │        │
│    │16:02:58│          │          │A：沒有           │        │
│    │        │          │          │B：有打的話我再叫 │        │
│    │        │          │          │   他打給你       │        │
├──┼────┼─────┼─────┼─────────┼────┤
│ 13 │95.04.24│0000000000│0000000000│B：六甲阿猴       │警卷一第│
│    │16:35:31│          │          │A：他有打給我     │55頁    │
│    │   ∫   │          │          │B：我只剩2個而已  │        │
│    │16:36:01│          │          │   ，我等一下過去 │        │
│    │        │          │          │   拿             │        │
│    │        │          │          │A：好             │        │
├──┼────┼─────┼─────┼─────────┼────┤
│ 14 │95.04.24│0000000000│0000000000│B：我在樓下       │警卷一第│
│    │16:52:26│          │          │A：好             │55頁    │
│    │   ∫   │          │          │                  │        │
│    │16:52:26│          │          │                  │        │
├──┼────┼─────┼─────┼─────────┼────┤
│ 15 │95.04.24│0000000000│0000000000│A：你拿那兩個比較 │警卷一第│
│    │16:54:58│          │          │   小的給他       │55頁    │
│    │   ∫   │          │          │B：比較小的，好   │        │
│    │16:55:30│          │          │                  │        │
├──┼────┼─────┼─────┼─────────┼────┤
│ 16 │95.04.24│0000000000│0000000000│B：我在樓下       │警卷一第│
│    │18:56:38│          │          │A：好             │55頁    │
│    │   ∫   │          │          │                  │        │
│    │18:56:51│          │          │                  │        │
├──┼────┼─────┼─────┼─────────┼────┤
│ 17 │95.04.25│0000000000│0000000000│B：我馬上到       │警卷一第│
│    │09:37:17│          │          │A：喔             │222頁   │
│    │   ∫   │          │          │                  │        │
│    │09:37:43│          │          │                  │        │
├──┼────┼─────┼─────┼─────────┼────┤
│ 18 │95.04.25│0000000000│0000000000│B：你在哪裡       │警卷一第│
│    │15:33:02│          │          │A：我在鹽水       │224頁   │
│    │   ∫   │          │          │B：何時回來       │        │
│    │15:33:20│          │          │A：你過來         │        │
├──┼────┼─────┼─────┼─────────┼────┤
│ 19 │95.04.25│0000000000│0000000000│A：你在哪裡       │警卷一第│
│    │15:41:38│          │          │B：要過去你那裡   │224頁   │
│    │   ∫   │          │          │A：不用，這裡也沒 │        │
│    │15:42:14│          │          │   東西可用       │        │
│    │        │          │          │B：聽不懂         │        │
│    │        │          │          │A：要過去新營那邊 │        │
│    │        │          │          │   用             │        │
│    │        │          │          │B：我過阿嫂那裡   │        │
│    │        │          │          │A：你那裡都沒有了 │        │
│    │        │          │          │B：（斷訊）       │        │
├──┼────┼─────┼─────┼─────────┼────┤
│ 20 │95.04.25│0000000000│0000000000│B：我到了         │警卷一第│
│    │18:03:20│          │          │A：我下去帶你上來 │224頁   │
│    │   ∫   │          │          │B：好（允阿之女友 │        │
│    │18:03:44│          │          │接聽，在新營市三民│        │
│    │        │          │          │路第三市場）      │        │
├──┼────┼─────┼─────┼─────────┼────┤
│ 21 │95.04.25│0000000000│0000000000│B：你現在下來一下 │警卷一第│
│    │19:50:28│          │          │A：好             │224頁   │
│    │   ∫   │          │          │                  │        │
│    │19:50:42│          │          │                  │        │
├──┼────┼─────┼─────┼─────────┼────┤
│ 22 │95.04.25│0000000000│0000000000│B：昌阿不是約你   │警卷一第│
│    │19:49:09│          │          │A：你給他就好     │225頁   │
│    │   ∫   │          │          │                  │        │
│    │19:49:44│          │          │                  │        │
├──┼────┼─────┼─────┼─────────┼────┤
│ 23 │95.04.25│0000000000│0000000000│A：你叫我那個帶你 │警卷一第│
│    │19:56:14│          │          │   進來           │225頁   │
│    │   ∫   │          │          │B：我出來了       │        │
│    │19:56:41│          │          │A：等一下我有事情 │        │
│    │        │          │          │   告訴你         │        │
│    │        │          │          │B：好             │        │
├──┼────┼─────┼─────┼─────────┼────┤
│ 24 │95.04.26│0000000000│0000000000│A：你在哪裡       │警卷一第│
│    │13:26:42│          │          │B：我在新營公園   │228頁   │
│    │   ∫   │          │          │A：你來鹽水       │        │
│    │13:27:30│          │          │B：我過去         │        │
├──┼────┼─────┼─────┼─────────┼────┤
│ 25 │95.04.26│0000000000│0000000000│A：那個志仔有打給 │警卷一第│
│    │13:27:41│          │          │   你嗎           │228頁   │
│    │   ∫   │          │          │B：有，我忘記叫他 │        │
│    │13:30:08│          │          │   打給你了       │        │
│    │        │          │          │A：他找你有事嗎   │        │
│    │        │          │          │B：他跟我拿3個    │        │
│    │        │          │          │A：幾點           │        │
│    │        │          │          │B：中午，怎樣     │        │
│    │        │          │          │A：我有事情，昨天 │        │
│    │        │          │          │   1個拿4、一有打 │        │
│    │        │          │          │   給你嗎？叫那個 │        │
│    │        │          │          │   孩子打給我     │        │
│    │        │          │          │B：我過去再說     │        │
├──┼────┼─────┼─────┼─────────┼────┤
│ 26 │95.04.26│0000000000│0000000000│B：我要去你那裡， │警卷一第│
│    │14:42:27│          │          │   明達那裡       │229頁   │
│    │   ∫   │          │          │A：對             │        │
│    │14:42:41│          │          │                  │        │
├──┼────┼─────┼─────┼─────────┼────┤
│ 27 │95.04.27│0000000000│0000000000│B：你在哪裡       │警卷一第│
│    │08:11:06│          │          │A：市場           │232頁   │
│    │   ∫   │          │          │                  │        │
│    │18:11:21│          │          │                  │        │
├──┼────┼─────┼─────┼─────────┼────┤
│ 28 │95.04.27│0000000000│0000000000│B：我在阿嫂這裡   │警卷一  │
│    │09:03:45│          │          │A：好             │第232 頁│
│    │   ∫   │          │          │                  │        │
│    │09:03:56│          │          │                  │        │
├──┼────┼─────┼─────┼─────────┼────┤
│ 29 │95.04.27│0000000000│0000000000│A：你在哪裡       │警卷一第│
│    │09:13:46│          │          │B：我到了         │232頁   │
│    │   ∫   │          │          │                  │        │
│    │09:14:16│          │          │                  │        │
├──┼────┼─────┼─────┼─────────┼────┤
│ 30 │95.04.27│0000000000│0000000000│B：有的不夠5mm，  │警卷一  │
│    │10:05:46│          │          │   你是怎麼裝的   │第72頁  │
│    │   ∫   │          │          │A：你過來再說     │        │
│    │10:06:28│          │          │                  │        │
├──┼────┼─────┼─────┼─────────┼────┤
│ 31 │95.04.27│0000000000│0000000000│B：你要下來了嗎？ │警卷一第│
│    │10:50:02│          │          │A：對             │72頁    │
│    │   ∫   │          │          │                  │        │
│    │10:50:13│          │          │                  │        │
├──┼────┼─────┼─────┼─────────┼────┤
│ 32 │95.04.27│0000000000│0000000000│B：我上來了       │警卷一第│
│    │10:20:55│          │          │A：你等一下我馬上 │72頁    │
│    │   ∫   │          │          │   到             │        │
│    │10:21:12│          │          │                  │        │
├──┼────┼─────┼─────┼─────────┼────┤
│ 33 │95.04.27│0000000000│0000000000│B：有1個問說要不  │警卷一第│
│    │13:05:20│          │          │   要尺（磅秤）   │235頁   │
│    │   ∫   │          │          │A：看好不好       │        │
│    │13:17:00│          │          │B：我先拿1 個給他 │        │
│    │        │          │          │A：你拿1個1元秤看 │        │
│    │        │          │          │   看，看怎樣告訴 │        │
│    │        │          │          │   我，1元重量3.75│        │
│    │        │          │          │B：好             │        │
├──┼────┼─────┼─────┼─────────┼────┤
│ 34 │95.04.27│0000000000│0000000000│B：磅秤可以用3.75 │警卷一第│
│    │13:37:05│          │          │   ，下次要拿回來 │235頁   │
│    │   ∫   │          │          │A：不行           │        │
│    │13:37:36│          │          │                  │        │
├──┼────┼─────┼─────┼─────────┼────┤
│ 35 │95.04.27│0000000000│0000000000│A：你有打電話給我 │警卷一第│
│    │19:09:10│          │          │B：你在哪裡       │236頁   │
│    │        │          │          │A：我在市場       │        │
│    │19:10:05│          │          │B：我等一下去     │        │
│    │        │          │          │A：你來廁所樓上   │        │
├──┼────┼─────┼─────┼─────────┼────┤
│ 36 │95.04.27│0000000000│0000000000│A：你先走去旁邊   │警卷一第│
│    │19:33:46│          │          │B：好             │236頁   │
│    │   ∫   │          │          │                  │        │
│    │19:34:09│          │          │                  │        │
├──┼────┼─────┼─────┼─────────┼────┤
│ 37 │95.04.27│0000000000│0000000000│A：你來中華路錢櫃 │警卷一第│
│    │19:49:07│          │          │B：好             │236頁   │
│    │   ∫   │          │          │                  │        │
│    │19:49:33│          │          │                  │        │
└──┴────┴─────┴─────┴─────────┴────┘
附表四：甲○○與丙○○間自95年4月22日至同年月23日止之監
        聽譯文
┌──┬────┬─────┬─────┬─────────┬────┐
│編號│通話時間│發話（B） │受話（A） │   監聽譯文內容   │備    註│
│    │年/月/日│          │          │                  │        │
│    │時/分/秒│          │          │                  │        │
├──┼────┼─────┼─────┼─────────┼────┤
│ 1  │95.04.22│0000000000│0000000000│B：要處理要去哪裡 │警卷一第│
│    │20:00:15│          │          │A：安溪寮         │105頁   │
│    │   ∫   │          │          │                  │        │
│    │20:00:40│          │          │                  │        │
├──┼────┼─────┼─────┼─────────┼────┤
│ 2  │95.04.22│0000000000│0000000000│B：我要到了       │警卷一第│
│    │20:19:05│          │          │A：好             │105頁   │
│    │   ∫   │          │          │                  │        │
│    │20:19:24│          │          │                  │        │
├──┼────┼─────┼─────┼─────────┼────┤
│ 3  │95.04.23│0000000000│0000000000│B：我是阿志要哪裡 │警卷一第│
│    │01:31:59│          │          │A：你在哪裡       │106頁   │
│    │   ∫   │          │          │B：大同旅社605    │        │
│    │01:32:24│          │          │A：我去找你       │        │
├──┼────┼─────┼─────┼─────────┼────┤
│ 4  │95.04.23│0000000000│0000000000│B：阿嫂，你有沒有 │警卷一第│
│    │01:32:38│          │          │    NOKIA 的充電器│106頁   │
│    │   ∫   │          │          │A：我過去拿去     │        │
│    │01:33:11│          │          │                  │        │
├──┼────┼─────┼─────┼─────────┼────┤
│ 5  │95.04.23│0000000000│0000000000│A：你在哪裡       │警卷一第│
│    │01:45:03│          │          │B：我在大同605    │106頁   │
│    │   ∫   │          │          │                  │        │
│    │01:45:36│          │          │                  │        │
├──┼────┼─────┼─────┼─────────┼────┤
│ 6  │95.04.23│0000000000│0000000000│B：我是阿志要去哪 │警卷一第│
│    │10:53:15│          │          │    裡找你        │212頁   │
│    │   ∫   │          │          │A：等我回來       │        │
│    │10:54:03│          │          │B：大概幾點打給你 │        │
│    │        │          │          │A：下午一點半     │        │
├──┼────┼─────┼─────┼─────────┼────┤
│ 7  │95.04.23│0000000000│0000000000│A：我還沒回去     │警卷一第│
│    │11:58:38│          │          │B：下午兩點再打   │212頁   │
│    │   ∫   │          │          │                  │        │
│    │11:59:17│          │          │                  │        │
└──┴────┴─────┴─────┴─────────┴────┘
附表五：甲○○所持用門號0000000000號95年4月22日至同年月
        23日之監聽譯文
┌──┬────┬─────┬─────┬─────────┬────┐
│編號│通話時間│發話（B） │受話（A） │   監聽譯文內容   │備    註│
│    │年/月/日│          │          │                  │        │
│    │時/分/秒│          │          │                  │        │
├──┼────┼─────┼─────┼─────────┼────┤
│ 1  │95.04.22│00-0000000│0000000000│B：允仔，我是碗櫃 │警卷一  │
│    │13:22:18│          │          │   ，我要拿一塊   │第105 頁│
│    │   ∫   │          │          │A：你安溪寮       │        │
│    │13:23:04│          │          │                  │        │
├──┼────┼─────┼─────┼─────────┼────┤
│ 2  │95.04.23│06-0000000│0000000000│B：允仔，你先拿一 │警卷一  │
│    │09:43:24│          │          │   塊給我，錢明天 │第211 頁│
│    │   ∫   │          │          │   一起給你       │        │
│    │09:44:06│          │          │A：我沒有         │        │
├──┼────┼─────┼─────┼─────────┼────┤
│ 3  │95.04.23│06-0000000│0000000000│B：你幾點會回來？ │警卷一  │
│    │11:22:21│          │          │   我要拿         │第212 頁│
│    │   ∫   │          │          │A：等我回來       │        │
│    │11:22:47│          │          │                  │        │
├──┼────┼─────┼─────┼─────────┼────┤
│ 4  │95.04.23│00-0000000│0000000000│B：我是碗櫃，現在 │警卷一  │
│    │13:52:07│          │          │   有（毒品）嗎？ │第213頁 │
│    │   ∫   │          │          │A：再一個小時     │        │
│    │13:53:05│          │          │                  │        │
├──┼────┼─────┼─────┼─────────┼────┤
│ 5  │95.04.25│0000000000│06-0000000│允仔催討金錢（研判│警卷一  │
│    │10:16:09│          │          │應是購毒錢）      │第95頁  │
│    │   ∫   │          │          │                  │        │
│    │10:17:26│          │          │                  │        │
├──┼────┼─────┼─────┼─────────┼────┤
│ 6  │95.04.25│06-0000000│0000000000│B：允阿           │警卷一  │
│    │11:38:08│          │          │A：他不在，去高雄 │第95頁  │
│    │   ∫   │          │          │B：去高雄，下去拿 │        │
│    │11:39:07│          │          │   東西了，今天有 │        │
│    │        │          │          │   嗎             │        │
│    │        │          │          │A：喔             │        │
│    │        │          │          │B：我過去打給你   │        │
│    │        │          │          │A：好             │        │
├──┼────┼─────┼─────┼─────────┼────┤
│ 7  │95.04.25│00-0000000│0000000000│B：允阿，我碗櫃啦 │警卷一  │
│    │12:56:48│          │          │A：嗯             │第95頁  │
│    │   ∫   │          │          │B：我這裡一千八， │        │
│    │12:57:28│          │          │   先跟你拿二塊   │        │
│    │        │          │          │A：你打那支0910   │        │
│    │        │          │          │B：他人在那裡     │        │
│    │        │          │          │A：那支在新營     │        │
│    │        │          │          │B：我人在高雄     │        │
├──┼────┼─────┼─────┼─────────┼────┤
│ 8  │95.04.26│06-0000000│0000000000│B：我是碗櫃，要向 │警卷一  │
│    │08:13:58│          │          │   錢莊借錢，你幫 │第96頁  │
│    │   ∫   │          │          │   我簽名         │        │
│    │08:16:04│          │          │A：你幫我去問別人 │        │
│    │        │          │          │B：你可以一餐（毒 │        │
│    │        │          │          │   品）給我嗎     │        │
│    │        │          │          │A：好             │        │
├──┼────┼─────┼─────┼─────────┼────┤
│ 9  │95.04.27│06-0000000│0000000000│B：我是碗櫃，我要 │警卷一  │
│    │10:41:05│          │          │   拿一塊         │第72頁  │
│    │   ∫   │          │          │A：新營           │        │
│    │10:41:32│          │          │                  │        │
└──┴────┴─────┴─────┴─────────┴────┘
 附表六：甲○○所持用門號0000000000號95年4月18日至同年月
         23日之監聽譯文
┌──┬────┬─────┬─────┬─────────┬────┐
│編號│通話時間│  發  話  │  受  話  │   監聽譯文內容   │備    註│
│    │年/月/日│          │          │                  │        │
│    │時/分/秒│          │          │                  │        │
├──┼────┼─────┼─────┼─────────┼────┤
│ 1  │95.04.18│0000000000│0000000000│A：允哥，有辦法拿 │警卷一  │
│    │17:24:32│          │          │   一張           │第187 頁│
│    │   ∫   │          │          │B：好             │        │
│    │17:24:56│          │          │A：鹽水，我到拿一 │        │
│    │        │          │          │   張給你         │        │
│    │        │          │          │B：好啦           │        │
├──┼────┼─────┼─────┼─────────┼────┤
│ 2  │95.04.19│0000000000│0000000000│A：我等一下再打   │警卷一  │
│    │12:54:02│          │          │B：好啦           │第190 頁│
│    │   ∫   │          │          │                  │        │
│    │12:54:54│          │          │                  │        │
├──┼────┼─────┼─────┼─────────┼────┤
│ 3  │95.04.19│0000000000│0000000000│A：嫂子，我中午那 │警卷一  │
│    │20:15:03│          │          │   個銘佑，拿一張 │第193 頁│
│    │   ∫   │          │          │   軟的（指海洛因 │        │
│    │20:15:49│          │          │   ）             │        │
│    │        │          │          │B：好啦，你方便過 │        │
│    │        │          │          │    來四維路這邊  │        │
│    │        │          │          │A：翡翠金世界這邊 │        │
│    │        │          │          │B：對             │        │
│    │        │          │          │A：你那邊有硬的嗎 │        │
│    │        │          │          │   （指安非他命） │        │
│    │        │          │          │B：你要多少       │        │
│    │        │          │          │A：五百就好了，我 │        │
│    │        │          │          │   到鹽水再打給你 │        │
│    │        │          │          │   ，一張軟的，五 │        │
│    │        │          │          │   百硬的         │        │
│    │        │          │          │B：好啦           │        │
├──┼────┼─────┼─────┼─────────┼────┤
│ 4  │95.04.21│0000000000│0000000000│B：允哥我要拿二張 │警卷一  │
│    │20:16:43│          │          │A：你不是還欠我一 │第207 頁│
│    │   ∫   │          │          │   張             │        │
│    │20:17:58│          │          │B：二個軟的一個硬 │        │
│    │        │          │          │   的             │        │
│    │        │          │          │A：你來長榮路與民 │        │
│    │        │          │          │   生路路口       │        │
├──┼────┼─────┼─────┼─────────┼────┤
│ 5  │95.04.21│0000000000│0000000000│B：我到長榮路體育 │警卷一  │
│    │20:31:17│          │          │   場了           │第207 頁│
│    │   ∫   │          │          │A：好             │        │
│    │20:31:36│          │          │                  │        │
├──┼────┼─────┼─────┼─────────┼────┤
│ 6  │95.04.21│0000000000│0000000000│A：你在哪裡？     │警卷一  │
│    │20:32:17│          │          │B：我在長榮路界物 │第207 頁│
│    │   ∫   │          │          │   超商           │        │
│    │20:32:58│          │          │A：我在長榮路與民 │        │
│    │        │          │          │   生路口         │        │
├──┼────┼─────┼─────┼─────────┼────┤
│ 7  │95.04.21│0000000000│0000000000│A：你在哪裡？     │警卷一  │
│    │20:34:32│          │          │B：我在家樂福     │第207 頁│
│    │   ∫   │          │          │A：我叫你在哪裡   │        │
│    │20:35:16│          │          │B：騎錯了         │        │
├──┼────┼─────┼─────┼─────────┼────┤
│ 8  │95.04.23│0000000000│0000000000│A：你過來提款機這 │警卷一  │
│    │20:00:48│          │          │   邊             │第214 頁│
│    │   ∫   │          │          │B：好             │        │
│    │20:01:25│          │          │                  │        │
└──┴────┴─────┴─────┴─────────┴────┘
附表七：甲○○所持用門號0000000000號95年4月18日至同年月
        27日之監聽譯文
┌──┬────┬─────┬─────┬─────────┬────┐
│編號│通話時間│  發  話  │  受  話  │   監聽譯文內容   │備    註│
│    │年/月/日│          │          │                  │        │
│    │時/分/秒│          │          │                  │        │
├──┼────┼─────┼─────┼─────────┼────┤
│ 1  │95.04.18│0000000000│0000000000│允哥歹勢一直打擾你│警卷一第│
│    │17:40:31│          │          │不知你有糖果嗎可否│187頁   │
│    │        │          │          │跟你借一炮寶貝留  │        │
├──┼────┼─────┼─────┼─────────┼────┤
│ 2  │95.04.18│0000000000│0000000000│A：允哥你在哪裡   │警卷一第│
│    │20:48:24│          │          │B：作什麼         │187頁   │
│    │   ∫   │          │          │A：要處理，在哪裡 │        │
│    │20:49:51│          │          │B：工業區○○○路 │        │
│    │        │          │          │A：昨天那裡喔     │        │
│    │        │          │          │B：四維路114號旁那│        │
│    │        │          │          │   裡             │        │
│    │        │          │          │A：租屋那裡，我到 │        │
│    │        │          │          │   才找找看       │        │
│    │        │          │          │（男女混合接聽）  │        │
├──┼────┼─────┼─────┼─────────┼────┤
│ 3  │95.04.18│0000000000│0000000000│A：你在那裡       │警卷一第│
│    │20:59:14│          │          │B：我在洗衣店這邊 │187頁   │
│    │   ∫   │          │          │  ，到了          │        │
│    │20:59:25│          │          │A：好             │        │
├──┼────┼─────┼─────┼─────────┼────┤
│ 4  │95.04.19│0000000000│0000000000│A：你要硬的嗎？   │警卷一第│
│    │11:28:34│          │          │B：用我這裡有     │190頁   │
│    │   ∫   │          │          │A：朋友叫我問一下 │        │
│    │11:29:10│          │          │B：不用           │        │
├──┼────┼─────┼─────┼─────────┼────┤
│ 5  │95.04.19│0000000000│0000000000│A：你到哪裡了     │警卷一第│
│    │18:30:02│          │          │B：我到了         │193頁   │
│    │   ∫   │          │          │A：我要走了       │        │
│    │18:30:13│          │          │                  │        │
├──┼────┼─────┼─────┼─────────┼────┤
│ 6  │95.04.20│0000000000│0000000000│A：裡面還有嗎，方 │警卷一第│
│    │02:44:52│          │          │   便我要一千     │195頁   │
│    │   ∫   │          │          │B：有啦，但是你要 │        │
│    │02:45:49│          │          │   到屈臣氏那邊   │        │
│    │        │          │          │A：新營屈臣氏     │        │
│    │        │          │          │B：你多久會到     │        │
│    │        │          │          │A：馬上到，那一千 │        │
│    │        │          │          │   元是人家要的， │        │
│    │        │          │          │   你另外弄些二千 │        │
│    │        │          │          │   的給我         │        │
│    │        │          │          │B：目前那個大哥哥 │        │
│    │        │          │          │   （指允仔）在旁 │        │
│    │        │          │          │   邊             │        │
│    │        │          │          │A：不要為難       │        │
│    │        │          │          │B：好啦           │        │
│    │        │          │          │（允仔女友接聽）  │        │
│    │        │          │          │                  │        │
├──┼────┼─────┼─────┼─────────┼────┤
│ 7  │95.04.20│0000000000│0000000000│A：你們到哪裡了   │警卷一  │
│    │03:10:35│          │          │B：我們在區臣氏這 │第195 頁│
│    │   ∫   │          │          │   裡了           │        │
│    │03:11:00│          │          │A：允ㄚ在那裡等很 │        │
│    │        │          │          │   久了，我再打給 │        │
│    │        │          │          │   他說你們在那裡 │        │
│    │        │          │          │B：有了，已經拿到 │        │
│    │        │          │          │   了             │        │
│    │        │          │          │A：已經拿到了     │        │
├──┼────┼─────┼─────┼─────────┼────┤
│ 8  │95.04.20│0000000000│0000000000│討論毒品價格（閒聊│警卷一  │
│    │09:01:48│          │          │）                │第52頁  │
│    │   ∫   │          │          │                  │        │
│    │09:01:48│          │          │                  │        │
├──┼────┼─────┼─────┼─────────┼────┤
│ 9  │95.04.21│0000000000│0000000000│A：你不是有打簡訊 │警卷一  │
│    │09:46:13│          │          │   給我           │第204 頁│
│    │   ∫   │          │          │B：因為我在難過（ │        │
│    │09:47:09│          │          │   毒癮發作）有一 │        │
│    │        │          │          │   、二包糖果（安 │        │
│    │        │          │          │   非他命）要跟你 │        │
│    │        │          │          │   換             │        │
│    │        │          │          │A：你到鹽水打給我 │        │
├──┼────┼─────┼─────┼─────────┼────┤
│ 10 │95.04.21│0000000000│0000000000│允哥要去哪裡我到鹽│警卷一  │
│    │10:37:07│          │          │水了              │第204 頁│
├──┼────┼─────┼─────┼─────────┼────┤
│ 11 │95.04.21│0000000000│0000000000│速回電            │警卷一  │
│    │10:39:52│          │          │                  │第204 頁│
├──┼────┼─────┼─────┼─────────┼────┤
│ 12 │95.04.21│0000000000│0000000000│照片已經拿去家裡了│警卷一  │
│    │12:04:52│          │          │                  │第205 頁│
├──┼────┼─────┼─────┼─────────┼────┤
│ 13 │95.04.21│0000000000│0000000000│大我要處理要到那邊│警卷一  │
│    │14:06:11│          │          │找你請來電告知    │第205 頁│
├──┼────┼─────┼─────┼─────────┼────┤
│ 14 │95.04.21│0000000000│0000000000│大我要處理要到那邊│警卷一  │
│    │14:30:27│          │          │找你請來電告知    │第205 頁│
├──┼────┼─────┼─────┼─────────┼────┤
│ 15 │95.04.21│0000000000│0000000000│大我要處理要到那邊│警卷一  │
│    │14:30:46│          │          │找你請來電告知    │第205 頁│
├──┼────┼─────┼─────┼─────────┼────┤
│ 16 │95.04.21│0000000000│0000000000│大我要處理要到那邊│警卷一  │
│    │15:05:55│          │          │找你請來電告知    │        │
├──┼────┼─────┼─────┼─────────┼────┤
│ 17 │95.04.21│0000000000│0000000000│大我要處理要到那邊│警卷一  │
│    │15:18:28│          │          │找你速回電        │第121 頁│
├──┼────┼─────┼─────┼─────────┼────┤
│ 18 │95.04.21│0000000000│0000000000│大我要處理要到那邊│警卷一  │
│    │15:18:30│          │          │找你請來電告知    │第205 頁│
├──┼────┼─────┼─────┼─────────┼────┤
│ 19 │95.04.21│0000000000│0000000000│允哥我們要去那裡找│警卷一  │
│    │15:18:32│          │          │你速回電          │第121 頁│
├──┼────┼─────┼─────┼─────────┼────┤
│ 20 │95.04.21│0000000000│0000000000│允哥我們要去那裡找│警卷一  │
│    │15:18:33│          │          │你速回電          │第121 頁│
├──┼────┼─────┼─────┼─────────┼────┤
│ 21 │95.04.21│0000000000│0000000000│允哥我們要去那裡找│警卷一  │
│    │15:23:38│          │          │你速回電          │第121 頁│
├──┼────┼─────┼─────┼─────────┼────┤
│ 22 │95.04.26│0000000000│0000000000│A：你要幹嘛？     │警卷一  │
│    │16:41:27│          │          │B：我在難過       │第229 頁│
│    │   ∫   │          │          │A：你過來鹽水，順 │        │
│    │16:42:14│          │          │   便問一下硬的（ │        │
│    │        │          │          │   安非他命）     │        │
│    │        │          │          │B：你要多少       │        │
│    │        │          │          │A：等一下打給你   │        │
├──┼────┼─────┼─────┼─────────┼────┤
│ 23 │95.04.26│0000000000│0000000000│A：你那個東西好不 │警卷一  │
│    │16:44:48│          │          │   好（安非他命） │第229 頁│
│    │   ∫   │          │          │B：跟那天一樣     │        │
│    │16:45:16│          │          │A：那不用了，你難 │        │
│    │        │          │          │   過過來我這裡   │        │
│    │        │          │          │B：好             │        │
│    │        │          │          │                  │        │
│    │        │          │          │                  │        │
├──┼────┼─────┼─────┼─────────┼────┤
│ 24 │95.04.26│0000000000│0000000000│允哥我到鹽水了要去│警卷一  │
│    │17:34:09│          │          │那裡              │第230 頁│
├──┼────┼─────┼─────┼─────────┼────┤
│ 25 │95.04.26│0000000000│0000000000│允哥現在有人要一個│警卷一  │
│    │18:33:10│          │          │要去那裡我順便有事│第230 頁│
│    │        │          │          │亙嗯商量寶貝留    │        │
├──┼────┼─────┼─────┼─────────┼────┤
│ 26 │95.04.26│0000000000│0000000000│允哥現在有人要一個│警卷一  │
│    │18:43:53│          │          │要去那裡我順便有事│第230 頁│
│    │        │          │          │亙嗯商量寶貝留    │        │
├──┼────┼─────┼─────┼─────────┼────┤
│ 27 │95.04.26│0000000000│0000000000│允哥現在有人要一個│警卷一  │
│    │18:33:25│          │          │要去那裡我順便有事│第230 頁│
│    │        │          │          │亙嗯商量寶貝留    │        │
├──┼────┼─────┼─────┼─────────┼────┤
│ 28 │95.04.26│0000000000│0000000000│允哥現在有人要一個│警卷一  │
│    │19:17:58│          │          │要去那裡我順便有事│第230 頁│
│    │        │          │          │亙嗯商量寶貝留    │        │
├──┼────┼─────┼─────┼─────────┼────┤
│ 29 │95.04.26│0000000000│0000000000│允哥現在有人要一個│警卷一  │
│    │19:18:17│          │          │要去那裡我順便有事│第230 頁│
│    │        │          │          │亙嗯商量寶貝留    │        │
├──┼────┼─────┼─────┼─────────┼────┤
│ 30 │95.04.26│0000000000│0000000000│我是寶貝          │警卷一  │
│    │19:18:27│          │          │0000000000        │第230 頁│
├──┼────┼─────┼─────┼─────────┼────┤
│ 31 │95.04.27│0000000000│0000000000│允哥歹勢我的電話打│警卷一  │
│    │10:10:21│          │          │不出去            │第97頁  │
├──┼────┼─────┼─────┼─────────┼────┤
│ 32 │95.04.27│0000000000│0000000000│允哥能否麻煩你打過│警卷一  │
│    │10:16:30│          │          │來謝謝寶貝留      │第97頁  │
├──┼────┼─────┼─────┼─────────┼────┤
│ 33 │95.04.27│0000000000│0000000000│允哥能否麻煩你打過│警卷一  │
│    │10:16:45│          │          │來謝謝寶貝留      │第97頁  │
├──┼────┼─────┼─────┼─────────┼────┤
│ 34 │95.04.27│0000000000│0000000000│A：寶貝我叫妳過來 │警卷一  │
│    │11:38:51│          │          │   怎麼沒來       │第234 頁│
│    │   ∫   │          │          │B：好             │        │
│    │11:39:09│          │          │                  │        │
└──┴────┴─────┴─────┴─────────┴────┘
附表八：證人辛○○、庚○○所持用門號0000000000號於95年4
        月25日之監聽譯文
┌──┬────┬─────┬─────┬─────────┬────┐
│編號│通話時間│發話（A） │受話（B） │   監聽譯文內容   │備    註│
│    │年/月/日│          │          │                  │        │
│    │時/分/秒│          │          │                  │        │
├──┼────┼─────┼─────┼─────────┼────┤
│ 1  │95.04.25│0000000000│0000000000│A：你是誰！       │95年度偵│
│    │09:52:58│          │          │B：喂，允哥嗎！   │字第7455│
│    │起      │          │          │A：嗯！           │號卷第  │
│    │        │          │          │B：我寶貝啦，我現 │268頁   │
│    │        │          │          │   在人難過，想跟 │        │
│    │        │          │          │   你借一包，下午 │        │
│    │        │          │          │   一定拿給你！   │        │
│    │        │          │          │A：我現在沒有，現 │        │
│    │        │          │          │   在要下去高雄！ │        │
│    │        │          │          │B：裡面現在都沒有 │        │
│    │        │          │          │   喔？           │        │
│    │        │          │          │A：嗯！           │        │
│    │        │          │          │B：是喔，連袋子都 │        │
│    │        │          │          │   沒辦法洗喔！   │        │
│    │        │          │          │A：都沒有了，現在 │        │
│    │        │          │          │   才要下去高雄！ │        │
│    │        │          │          │B：是喔！         │        │
│    │        │          │          │A：嗯！           │        │
│    │        │          │          │B：好！           │        │
└──┴────┴─────┴─────┴─────────┴────┘


司法院資訊處製作；財團法人民間司法改革基金會備份。
